[
  {
    "table_number": 1,
    "voice": "Darāmā kārta",
    "infinitive": "būt",
    "present_3sg": "ir",
    "past_3sg": "bija",
    "forms": {
      "present": {
        "1sg": "e̹smu",
        "1pl": "e̹sam",
        "2sg": "esi",
        "2pl": "e̹sat",
        "3sg": "ir",
        "3pl": "ir"
      },
      "past": {
        "1sg": "biju",
        "1pl": "bijām",
        "2sg": "biji",
        "2pl": "bijāt",
        "3sg": "bija",
        "3pl": "bija"
      },
      "future": {
        "1sg": "būšu",
        "1pl": "būsim",
        "2sg": "būsi",
        "2pl": "būsiet",
        "3sg": "būs",
        "3pl": "būs"
      }
    }
  },
  {
    "table_number": 2,
    "voice": "Darāmā kārta",
    "infinitive": "dot",
    "present_3sg": "dod",
    "past_3sg": "deva",
    "forms": {
      "present": {
        "1sg": "dodu",
        "1pl": "dodam",
        "2sg": "dod",
        "2pl": "dodat",
        "3sg": "dod",
        "3pl": "dod"
      },
      "past": {
        "1sg": "devu",
        "1pl": "devām",
        "2sg": "devi",
        "2pl": "devāt",
        "3sg": "deva",
        "3pl": "deva"
      },
      "future": {
        "1sg": "došu",
        "1pl": "dosim",
        "2sg": "dosi",
        "2pl": "dosiet",
        "3sg": "dos",
        "3pl": "dos"
      }
    }
  },
  {
    "table_number": 3,
    "voice": "Darāmā kārta",
    "infinitive": "doties",
    "present_3sg": "dodas",
    "past_3sg": "devās",
    "forms": {
      "present": {
        "1sg": "dodos",
        "1pl": "dodamies",
        "2sg": "dodies",
        "2pl": "dodaties",
        "3sg": "dodas",
        "3pl": "dodas"
      },
      "past": {
        "1sg": "devos",
        "1pl": "devāmies",
        "2sg": "devies",
        "2pl": "devāties",
        "3sg": "devās",
        "3pl": "devās"
      },
      "future": {
        "1sg": "došos",
        "1pl": "dosimies",
        "2sg": "dosies",
        "2pl": "dosieties",
        "3sg": "dosies",
        "3pl": "dosies"
      }
    }
  },
  {
    "table_number": 4,
    "voice": "Darāmā kārta",
    "infinitive": "iet",
    "present_3sg": "iet",
    "past_3sg": "gāja",
    "forms": {
      "present": {
        "1sg": "eju",
        "1pl": "ejam",
        "2sg": "ej",
        "2pl": "ejat",
        "3sg": "iet",
        "3pl": "iet"
      },
      "past": {
        "1sg": "gāju",
        "1pl": "gājām",
        "2sg": "gāji",
        "2pl": "gājāt",
        "3sg": "gāja",
        "3pl": "gāja"
      },
      "future": {
        "1sg": "iešu",
        "1pl": "iesim",
        "2sg": "iesi",
        "2pl": "iesiet",
        "3sg": "ies",
        "3pl": "ies"
      }
    }
  },
  {
    "table_number": 5,
    "voice": "Darāmā kārta",
    "infinitive": "nebūt",
    "present_3sg": "nav",
    "past_3sg": "nebija",
    "forms": {
      "present": {
        "1sg": "nee̹smu",
        "1pl": "nee̹sam",
        "2sg": "neesi",
        "2pl": "nee̹sat",
        "3sg": "nav",
        "3pl": "nav"
      },
      "past": {
        "1sg": "nebiju",
        "1pl": "nebijām",
        "2sg": "nebiji",
        "2pl": "nebijāt",
        "3sg": "nebija",
        "3pl": "nebija"
      },
      "future": {
        "1sg": "nebūšu",
        "1pl": "nebūsim",
        "2sg": "nebūsi",
        "2pl": "nebūsiet",
        "3sg": "nebūs",
        "3pl": "nebūs"
      }
    }
  },
  {
    "table_number": 6,
    "voice": "Darāmā kārta",
    "infinitive": "dabūt",
    "present_3sg": "dabū",
    "past_3sg": "dabūja",
    "forms": {
      "present": {
        "1sg": "dabūju",
        "1pl": "dabūjam",
        "2sg": "dabū",
        "2pl": "dabūjat",
        "3sg": "dabū",
        "3pl": "dabū"
      },
      "past": {
        "1sg": "dabūju",
        "1pl": "dabūjām",
        "2sg": "dabūji",
        "2pl": "dabūjāt",
        "3sg": "dabūja",
        "3pl": "dabūja"
      },
      "future": {
        "1sg": "dabūšu",
        "1pl": "dabūsim",
        "2sg": "dabūsi",
        "2pl": "dabūsiet",
        "3sg": "dabūs",
        "3pl": "dabūs"
      }
    }
  },
  {
    "table_number": 7,
    "voice": "Darāmā kārta",
    "infinitive": "darboties",
    "present_3sg": "darbojas",
    "past_3sg": "darbojās",
    "forms": {
      "present": {
        "1sg": "darbojos",
        "1pl": "darbojamies",
        "2sg": "darbojies",
        "2pl": "darbojaties",
        "3sg": "darbojas",
        "3pl": "darbojas"
      },
      "past": {
        "1sg": "darbojos",
        "1pl": "darbojāmies",
        "2sg": "darbojies",
        "2pl": "darbojāties",
        "3sg": "darbojās",
        "3pl": "darbojās"
      },
      "future": {
        "1sg": "darbošos",
        "1pl": "darbosimies",
        "2sg": "darbosies",
        "2pl": "darbosieties",
        "3sg": "darbosies",
        "3pl": "darbosies"
      }
    }
  },
  {
    "table_number": 8,
    "voice": "Darāmā kārta",
    "infinitive": "draudzēties",
    "present_3sg": "draudzējas",
    "past_3sg": "draudzējās",
    "forms": {
      "present": {
        "1sg": "draudzējos",
        "1pl": "draudzējamies",
        "2sg": "draudzējies",
        "2pl": "draudzējaties",
        "3sg": "draudzējas",
        "3pl": "draudzējas"
      },
      "past": {
        "1sg": "draudzējos",
        "1pl": "draudzējāmies",
        "2sg": "draudzējies",
        "2pl": "draudzējāties",
        "3sg": "draudzējās",
        "3pl": "draudzējās"
      },
      "future": {
        "1sg": "draudzēšos",
        "1pl": "draudzēsimies",
        "2sg": "draudzēsies",
        "2pl": "draudzēsieties",
        "3sg": "draudzēsies",
        "3pl": "draudzēsies"
      }
    }
  },
  {
    "table_number": 9,
    "voice": "Darāmā kārta",
    "infinitive": "dzīvot",
    "present_3sg": "dzīvo",
    "past_3sg": "dzīvoja",
    "forms": {
      "present": {
        "1sg": "dzīvoju",
        "1pl": "dzīvojam",
        "2sg": "dzīvo",
        "2pl": "dzīvojat",
        "3sg": "dzīvo",
        "3pl": "dzīvo"
      },
      "past": {
        "1sg": "dzīvoju",
        "1pl": "dzīvojām",
        "2sg": "dzīvoji",
        "2pl": "dzīvojāt",
        "3sg": "dzīvoja",
        "3pl": "dzīvoja"
      },
      "future": {
        "1sg": "dzīvošu",
        "1pl": "dzīvosim",
        "2sg": "dzīvosi",
        "2pl": "dzīvosiet",
        "3sg": "dzīvos",
        "3pl": "dzīvos"
      }
    }
  },
  {
    "table_number": 10,
    "voice": "Darāmā kārta",
    "infinitive": "pētīt",
    "present_3sg": "pētī",
    "past_3sg": "pētīja",
    "forms": {
      "present": {
        "1sg": "pētīju",
        "1pl": "pētījam",
        "2sg": "pētī",
        "2pl": "pētījat",
        "3sg": "pētī",
        "3pl": "pētī"
      },
      "past": {
        "1sg": "pētīju",
        "1pl": "pētījām",
        "2sg": "pētīji",
        "2pl": "pētījāt",
        "3sg": "pētīja",
        "3pl": "pētīja"
      },
      "future": {
        "1sg": "pētīšu",
        "1pl": "pētīsim",
        "2sg": "pētīsi",
        "2pl": "pētīsiet",
        "3sg": "pētīs",
        "3pl": "pētīs"
      }
    }
  },
  {
    "table_number": 11,
    "voice": "Darāmā kārta",
    "infinitive": "priecāties",
    "present_3sg": "priecājas",
    "past_3sg": "priecājās",
    "forms": {
      "present": {
        "1sg": "priecājos",
        "1pl": "priecājamies",
        "2sg": "priecājies",
        "2pl": "priecājaties",
        "3sg": "priecājas",
        "3pl": "priecājas"
      },
      "past": {
        "1sg": "priecājos",
        "1pl": "priecājāmies",
        "2sg": "priecājies",
        "2pl": "priecājāties",
        "3sg": "priecājās",
        "3pl": "priecājās"
      },
      "future": {
        "1sg": "priecāšos",
        "1pl": "priecāsimies",
        "2sg": "priecāsies",
        "2pl": "priecāsieties",
        "3sg": "priecāsies",
        "3pl": "priecāsies"
      }
    }
  },
  {
    "table_number": 12,
    "voice": "Darāmā kārta",
    "infinitive": "runāt",
    "present_3sg": "runā",
    "past_3sg": "runāja",
    "forms": {
      "present": {
        "1sg": "runāju",
        "1pl": "runājam",
        "2sg": "runā",
        "2pl": "runājat",
        "3sg": "runā",
        "3pl": "runā"
      },
      "past": {
        "1sg": "runāju",
        "1pl": "runājām",
        "2sg": "runāji",
        "2pl": "runājāt",
        "3sg": "runāja",
        "3pl": "runāja"
      },
      "future": {
        "1sg": "runāšu",
        "1pl": "runāsim",
        "2sg": "runāsi",
        "2pl": "runāsiet",
        "3sg": "runās",
        "3pl": "runās"
      }
    }
  },
  {
    "table_number": 13,
    "voice": "Darāmā kārta",
    "infinitive": "zīmēt",
    "present_3sg": "zīmē",
    "past_3sg": "zīmēja",
    "forms": {
      "present": {
        "1sg": "zīmēju",
        "1pl": "zīmējam",
        "2sg": "zīmē",
        "2pl": "zīmējat",
        "3sg": "zīmē",
        "3pl": "zīmē"
      },
      "past": {
        "1sg": "zīmēju",
        "1pl": "zīmējām",
        "2sg": "zīmēji",
        "2pl": "zīmējāt",
        "3sg": "zīmēja",
        "3pl": "zīmēja"
      },
      "future": {
        "1sg": "zīmēšu",
        "1pl": "zīmēsim",
        "2sg": "zīmēsi",
        "2pl": "zīmēsiet",
        "3sg": "zīmēs",
        "3pl": "zīmēs"
      }
    }
  },
  {
    "table_number": 14,
    "voice": "Darāmā kārta",
    "infinitive": "aicināt",
    "present_3sg": "aicina",
    "past_3sg": "aicināja",
    "forms": {
      "present": {
        "1sg": "aicinu",
        "1pl": "aicinām",
        "2sg": "aicini",
        "2pl": "aicināt",
        "3sg": "aicina",
        "3pl": "aicina"
      },
      "past": {
        "1sg": "aicināju",
        "1pl": "aicinājām",
        "2sg": "aicināji",
        "2pl": "aicinājāt",
        "3sg": "aicināja",
        "3pl": "aicināja"
      },
      "future": {
        "1sg": "aicināšu",
        "1pl": "aicināsim",
        "2sg": "aicināsi",
        "2pl": "aicināsiet",
        "3sg": "aicinās",
        "3pl": "aicinās"
      }
    }
  },
  {
    "table_number": 15,
    "voice": "Darāmā kārta",
    "infinitive": "atsacīties",
    "present_3sg": "atsakās",
    "past_3sg": "atsacījās",
    "forms": {
      "present": {
        "1sg": "atsakos",
        "1pl": "atsakāmies",
        "2sg": "atsakies",
        "2pl": "atsakāties",
        "3sg": "atsakās",
        "3pl": "atsakās"
      },
      "past": {
        "1sg": "atsacījos",
        "1pl": "atsacījāmies",
        "2sg": "atsacījies",
        "2pl": "atsacījāties",
        "3sg": "atsacījās",
        "3pl": "atsacījās"
      },
      "future": {
        "1sg": "atsacīšos",
        "1pl": "atsacīsimies",
        "2sg": "atsacīsies",
        "2pl": "atsacīsieties",
        "3sg": "atsacīsies",
        "3pl": "atsacīsies"
      }
    }
  },
  {
    "table_number": 16,
    "voice": "Darāmā kārta",
    "infinitive": "dziedāt",
    "present_3sg": "dzied",
    "past_3sg": "dziedāja",
    "forms": {
      "present": {
        "1sg": "dziedu",
        "1pl": "dziedam",
        "2sg": "dziedi",
        "2pl": "dziedat",
        "3sg": "dzied",
        "3pl": "dzied"
      },
      "past": {
        "1sg": "dziedāju",
        "1pl": "dziedājām",
        "2sg": "dziedāji",
        "2pl": "dziedājāt",
        "3sg": "dziedāja",
        "3pl": "dziedāja"
      },
      "future": {
        "1sg": "dziedāšu",
        "1pl": "dziedāsim",
        "2sg": "dziedāsi",
        "2pl": "dziedāsiet",
        "3sg": "dziedās",
        "3pl": "dziedās"
      }
    }
  },
  {
    "table_number": 17,
    "voice": "Darāmā kārta",
    "infinitive": "gaidīt",
    "present_3sg": "gaida",
    "past_3sg": "gaidīja",
    "forms": {
      "present": {
        "1sg": "gaidu",
        "1pl": "gaidām",
        "2sg": "gaidi",
        "2pl": "gaidāt",
        "3sg": "gaida",
        "3pl": "gaida"
      },
      "past": {
        "1sg": "gaidīju",
        "1pl": "gaidījām",
        "2sg": "gaidīji",
        "2pl": "gaidījāt",
        "3sg": "gaidīja",
        "3pl": "gaidīja"
      },
      "future": {
        "1sg": "gaidīšu",
        "1pl": "gaidīsim",
        "2sg": "gaidīsi",
        "2pl": "gaidīsiet",
        "3sg": "gaidīs",
        "3pl": "gaidīs"
      }
    }
  },
  {
    "table_number": 18,
    "voice": "Darāmā kārta",
    "infinitive": "gribēt",
    "present_3sg": "grib",
    "past_3sg": "gribēja",
    "forms": {
      "present": {
        "1sg": "gribu",
        "1pl": "gribam",
        "2sg": "gribi",
        "2pl": "gribat",
        "3sg": "grib",
        "3pl": "grib"
      },
      "past": {
        "1sg": "gribēju",
        "1pl": "gribējām",
        "2sg": "gribēji",
        "2pl": "gribējāt",
        "3sg": "gribēja",
        "3pl": "gribēja"
      },
      "future": {
        "1sg": "gribēšu",
        "1pl": "gribēsim",
        "2sg": "gribēsi",
        "2pl": "gribēsiet",
        "3sg": "gribēs",
        "3pl": "gribēs"
      }
    }
  },
  {
    "table_number": 19,
    "voice": "Darāmā kārta",
    "infinitive": "gulēt",
    "present_3sg": "guļ",
    "past_3sg": "gulēja",
    "forms": {
      "present": {
        "1sg": "guļu",
        "1pl": "guļam",
        "2sg": "guli",
        "2pl": "guļat",
        "3sg": "guļ",
        "3pl": "guļ"
      },
      "past": {
        "1sg": "gulēju",
        "1pl": "gulējām",
        "2sg": "gulēji",
        "2pl": "gulējāt",
        "3sg": "gulēja",
        "3pl": "gulēja"
      },
      "future": {
        "1sg": "gulēšu",
        "1pl": "gulēsim",
        "2sg": "gulēsi",
        "2pl": "gulēsiet",
        "3sg": "gulēs",
        "3pl": "gulēs"
      }
    }
  },
  {
    "table_number": 20,
    "voice": "Darāmā kārta",
    "infinitive": "mācēt",
    "present_3sg": "māk",
    "past_3sg": "mācēja",
    "forms": {
      "present": {
        "1sg": "māku",
        "1pl": "mākam",
        "2sg": "māki",
        "2pl": "mākat",
        "3sg": "māk",
        "3pl": "māk"
      },
      "past": {
        "1sg": "mācēju",
        "1pl": "mācējām",
        "2sg": "mācēji",
        "2pl": "mācējāt",
        "3sg": "mācēja",
        "3pl": "mācēja"
      },
      "future": {
        "1sg": "mācēšu",
        "1pl": "mācēsim",
        "2sg": "mācēsi",
        "2pl": "mācēsiet",
        "3sg": "mācēs",
        "3pl": "mācēs"
      }
    }
  },
  {
    "table_number": 21,
    "voice": "Darāmā kārta",
    "infinitive": "mācīties",
    "present_3sg": "mācās",
    "past_3sg": "mācījās",
    "forms": {
      "present": {
        "1sg": "mācos",
        "1pl": "mācāmies",
        "2sg": "mācies",
        "2pl": "mācāties",
        "3sg": "mācās",
        "3pl": "mācās"
      },
      "past": {
        "1sg": "mācījos",
        "1pl": "mācījāmies",
        "2sg": "mācījies",
        "2pl": "mācījāties",
        "3sg": "mācījās",
        "3pl": "mācījās"
      },
      "future": {
        "1sg": "mācīšos",
        "1pl": "mācīsimies",
        "2sg": "mācīsies",
        "2pl": "mācīsieties",
        "3sg": "mācīsies",
        "3pl": "mācīsies"
      }
    }
  },
  {
    "table_number": 22,
    "voice": "Darāmā kārta",
    "infinitive": "peldēties",
    "present_3sg": "peldas",
    "past_3sg": "peldējās",
    "forms": {
      "present": {
        "1sg": "pe̹ldos",
        "1pl": "pe̹ldamies",
        "2sg": "peldies",
        "2pl": "pe̹ldaties",
        "3sg": "pe̹ldas",
        "3pl": "pe̹ldas"
      },
      "past": {
        "1sg": "peldējos",
        "1pl": "peldējāmies",
        "2sg": "peldējies",
        "2pl": "peldējāties",
        "3sg": "peldējās",
        "3pl": "peldējās"
      },
      "future": {
        "1sg": "peldēšos",
        "1pl": "peldēsimies",
        "2sg": "peldēsies",
        "2pl": "peldēsieties",
        "3sg": "peldēsies",
        "3pl": "peldēsies"
      }
    }
  },
  {
    "table_number": 23,
    "voice": "Darāmā kārta",
    "infinitive": "pētīt",
    "present_3sg": "pēta",
    "past_3sg": "pētīja",
    "forms": {
      "present": {
        "1sg": "ptu",
        "1pl": "ptām",
        "2sg": "pēti",
        "2pl": "ptāt",
        "3sg": "pta",
        "3pl": "pta"
      },
      "past": {
        "1sg": "pētīju",
        "1pl": "pētījām",
        "2sg": "pētīji",
        "2pl": "pētījāt",
        "3sg": "pētīja",
        "3pl": "pētīja"
      },
      "future": {
        "1sg": "pētīšu",
        "1pl": "pētīsim",
        "2sg": "pētīsi",
        "2pl": "pētīsiet",
        "3sg": "pētīs",
        "3pl": "pētīs"
      }
    }
  },
  {
    "table_number": 24,
    "voice": "Darāmā kārta",
    "infinitive": "raudzīt",
    "present_3sg": "rauga",
    "past_3sg": "raudzīja",
    "forms": {
      "present": {
        "1sg": "raugu",
        "1pl": "raugām",
        "2sg": "raugi",
        "2pl": "raugāt",
        "3sg": "rauga",
        "3pl": "rauga"
      },
      "past": {
        "1sg": "raudzīju",
        "1pl": "raudzījām",
        "2sg": "raudzīji",
        "2pl": "raudzījāt",
        "3sg": "raudzīja",
        "3pl": "raudzīja"
      },
      "future": {
        "1sg": "raudzīšu",
        "1pl": "raudzīsim",
        "2sg": "raudzīsi",
        "2pl": "raudzīsiet",
        "3sg": "raudzīs",
        "3pl": "raudzīs"
      }
    }
  },
  {
    "table_number": 25,
    "voice": "Darāmā kārta",
    "infinitive": "raudzīties",
    "present_3sg": "raugās",
    "past_3sg": "raudzījās",
    "forms": {
      "present": {
        "1sg": "raugos",
        "1pl": "raugāmies",
        "2sg": "raugies",
        "2pl": "raugāties",
        "3sg": "raugās",
        "3pl": "raugās"
      },
      "past": {
        "1sg": "raudzījos",
        "1pl": "raudzījāmies",
        "2sg": "raudzījies",
        "2pl": "raudzījāties",
        "3sg": "raudzījās",
        "3pl": "raudzījās"
      },
      "future": {
        "1sg": "raudzīšos",
        "1pl": "raudzīsimies",
        "2sg": "raudzīsies",
        "2pl": "raudzīsieties",
        "3sg": "raudzīsies",
        "3pl": "raudzīsies"
      }
    }
  },
  {
    "table_number": 26,
    "voice": "Darāmā kārta",
    "infinitive": "redzēt",
    "present_3sg": "redz",
    "past_3sg": "redzēja",
    "forms": {
      "present": {
        "1sg": "re̹dzu",
        "1pl": "re̹dzam",
        "2sg": "redzi",
        "2pl": "re̹dzat",
        "3sg": "re̹dz",
        "3pl": "re̹dz"
      },
      "past": {
        "1sg": "redzēju",
        "1pl": "redzējām",
        "2sg": "redzēji",
        "2pl": "redzējāt",
        "3sg": "redzēja",
        "3pl": "redzēja"
      },
      "future": {
        "1sg": "redzēšu",
        "1pl": "redzēsim",
        "2sg": "redzēsi",
        "2pl": "redzēsiet",
        "3sg": "redzēs",
        "3pl": "redzēs"
      }
    }
  },
  {
    "table_number": 27,
    "voice": "Darāmā kārta",
    "infinitive": "sacīt",
    "present_3sg": "saka",
    "past_3sg": "sacīja",
    "forms": {
      "present": {
        "1sg": "saku",
        "1pl": "sakām",
        "2sg": "saki",
        "2pl": "sakāt",
        "3sg": "saka",
        "3pl": "saka"
      },
      "past": {
        "1sg": "sacīju",
        "1pl": "sacījām",
        "2sg": "sacīji",
        "2pl": "sacījāt",
        "3sg": "sacīja",
        "3pl": "sacīja"
      },
      "future": {
        "1sg": "sacīšu",
        "1pl": "sacīsim",
        "2sg": "sacīsi",
        "2pl": "sacīsiet",
        "3sg": "sacīs",
        "3pl": "sacīs"
      }
    }
  },
  {
    "table_number": 28,
    "voice": "Darāmā kārta",
    "infinitive": "sēdēt",
    "present_3sg": "sēž",
    "past_3sg": "sēdēja",
    "forms": {
      "present": {
        "1sg": "sēžu",
        "1pl": "sēžam",
        "2sg": "sēdi",
        "2pl": "sēžat",
        "3sg": "sēž",
        "3pl": "sēž"
      },
      "past": {
        "1sg": "sēdēju",
        "1pl": "sēdējām",
        "2sg": "sēdēji",
        "2pl": "sēdējāt",
        "3sg": "sēdēja",
        "3pl": "sēdēja"
      },
      "future": {
        "1sg": "sēdēšu",
        "1pl": "sēdēsim",
        "2sg": "sēdēsi",
        "2pl": "sēdēsiet",
        "3sg": "sēdēs",
        "3pl": "sēdēs"
      }
    }
  },
  {
    "table_number": 29,
    "voice": "Darāmā kārta",
    "infinitive": "tecēt",
    "present_3sg": "tek",
    "past_3sg": "tecēja",
    "forms": {
      "present": {
        "1sg": "te̹ku",
        "1pl": "te̹kam",
        "2sg": "teci",
        "2pl": "te̹kat",
        "3sg": "te̹k",
        "3pl": "te̹k"
      },
      "past": {
        "1sg": "tecēju",
        "1pl": "tecējām",
        "2sg": "tecēji",
        "2pl": "tecējāt",
        "3sg": "tecēja",
        "3pl": "tecēja"
      },
      "future": {
        "1sg": "tecēšu",
        "1pl": "tecēsim",
        "2sg": "tecēsi",
        "2pl": "tecēsiet",
        "3sg": "tecēs",
        "3pl": "tecēs"
      }
    }
  },
  {
    "table_number": 30,
    "voice": "Darāmā kārta",
    "infinitive": "turēties",
    "present_3sg": "turas",
    "past_3sg": "turējās",
    "forms": {
      "present": {
        "1sg": "turos",
        "1pl": "turamies",
        "2sg": "turies",
        "2pl": "turaties",
        "3sg": "turas",
        "3pl": "turas"
      },
      "past": {
        "1sg": "turējos",
        "1pl": "turējāmies",
        "2sg": "turējies",
        "2pl": "turējāties",
        "3sg": "turējās",
        "3pl": "turējās"
      },
      "future": {
        "1sg": "turēšos",
        "1pl": "turēsimies",
        "2sg": "turēsies",
        "2pl": "turēsieties",
        "3sg": "turēsies",
        "3pl": "turēsies"
      }
    }
  },
  {
    "table_number": 31,
    "voice": "Darāmā kārta",
    "infinitive": "turpināties",
    "present_3sg": "turpinās",
    "past_3sg": "turpinājās",
    "forms": {
      "present": {
        "1sg": "turpinos",
        "1pl": "turpināmies",
        "2sg": "turpinies",
        "2pl": "turpināties",
        "3sg": "turpinās",
        "3pl": "turpinās"
      },
      "past": {
        "1sg": "turpinājos",
        "1pl": "turpinājāmies",
        "2sg": "turpinājies",
        "2pl": "turpinājāties",
        "3sg": "turpinājās",
        "3pl": "turpinājās"
      },
      "future": {
        "1sg": "turpināšos",
        "1pl": "turpināsimies",
        "2sg": "turpināsies",
        "2pl": "turpināsieties",
        "3sg": "turpināsies",
        "3pl": "turpināsies"
      }
    }
  },
  {
    "table_number": 32,
    "voice": "Darāmā kārta",
    "infinitive": "vajadzēt",
    "present_3sg": "vajag",
    "past_3sg": "vajadzēja",
    "forms": {
      "present": {
        "1sg": "—",
        "1pl": "—",
        "2sg": "—",
        "2pl": "—",
        "3sg": "vajag",
        "3pl": "vajag"
      },
      "past": {
        "1sg": "—",
        "1pl": "—",
        "2sg": "—",
        "2pl": "—",
        "3sg": "vajadzēja",
        "3pl": "vajadzēja"
      },
      "future": {
        "1sg": "—",
        "1pl": "—",
        "2sg": "—",
        "2pl": "—",
        "3sg": "vajadzēs",
        "3pl": "vajadzēs"
      }
    }
  },
  {
    "table_number": 33,
    "voice": "Darāmā kārta",
    "infinitive": "veltīt",
    "present_3sg": "velta",
    "past_3sg": "veltīja",
    "forms": {
      "present": {
        "1sg": "ve̹ltu",
        "1pl": "ve̹ltām",
        "2sg": "velti",
        "2pl": "ve̹ltāt",
        "3sg": "ve̹lta",
        "3pl": "ve̹lta"
      },
      "past": {
        "1sg": "veltīju",
        "1pl": "veltījām",
        "2sg": "veltīji",
        "2pl": "veltījāt",
        "3sg": "veltīja",
        "3pl": "veltīja"
      },
      "future": {
        "1sg": "veltīšu",
        "1pl": "veltīsim",
        "2sg": "veltīsi",
        "2pl": "veltīsiet",
        "3sg": "veltīs",
        "3pl": "veltīs"
      }
    }
  },
  {
    "table_number": 34,
    "voice": "Darāmā kārta",
    "infinitive": "zināt",
    "present_3sg": "zina",
    "past_3sg": "zināja",
    "forms": {
      "present": {
        "1sg": "zinu",
        "1pl": "zinām",
        "2sg": "zini",
        "2pl": "zināt",
        "3sg": "zina",
        "3pl": "zina"
      },
      "past": {
        "1sg": "zināju",
        "1pl": "zinājām",
        "2sg": "zināji",
        "2pl": "zinājāt",
        "3sg": "zināja",
        "3pl": "zināja"
      },
      "future": {
        "1sg": "zināšu",
        "1pl": "zināsim",
        "2sg": "zināsi",
        "2pl": "zināsiet",
        "3sg": "zinās",
        "3pl": "zinās"
      }
    }
  },
  {
    "table_number": 35,
    "voice": "Darāmā kārta",
    "infinitive": "art",
    "present_3sg": "ar",
    "past_3sg": "ara",
    "forms": {
      "present": {
        "1sg": "aru",
        "1pl": "aram",
        "2sg": "ar",
        "2pl": "arat",
        "3sg": "ar",
        "3pl": "ar"
      },
      "past": {
        "1sg": "aru",
        "1pl": "arām",
        "2sg": "ari",
        "2pl": "arāt",
        "3sg": "ara",
        "3pl": "ara"
      },
      "future": {
        "1sg": "aršu",
        "1pl": "arsim",
        "2sg": "arsi",
        "2pl": "arsiet",
        "3sg": "ars",
        "3pl": "ars"
      }
    }
  },
  {
    "table_number": 36,
    "voice": "Darāmā kārta",
    "infinitive": "atrast",
    "present_3sg": "atrod",
    "past_3sg": "atrada",
    "forms": {
      "present": {
        "1sg": "atrodu",
        "1pl": "atrodam",
        "2sg": "atrodi",
        "2pl": "atrodat",
        "3sg": "atrod",
        "3pl": "atrod"
      },
      "past": {
        "1sg": "atradu",
        "1pl": "atradām",
        "2sg": "atradi",
        "2pl": "atradāt",
        "3sg": "atrada",
        "3pl": "atrada"
      },
      "future": {
        "1sg": "atradīšu",
        "1pl": "atradīsim",
        "2sg": "atradīsi",
        "2pl": "atradīsiet",
        "3sg": "atradīs",
        "3pl": "atradīs"
      }
    }
  },
  {
    "table_number": 37,
    "voice": "Darāmā kārta",
    "infinitive": "augt",
    "present_3sg": "aug",
    "past_3sg": "auga",
    "forms": {
      "present": {
        "1sg": "augu",
        "1pl": "augam",
        "2sg": "audz",
        "2pl": "augat",
        "3sg": "aug",
        "3pl": "aug"
      },
      "past": {
        "1sg": "augu",
        "1pl": "augām",
        "2sg": "augi",
        "2pl": "augāt",
        "3sg": "auga",
        "3pl": "auga"
      },
      "future": {
        "1sg": "augšu",
        "1pl": "augsim",
        "2sg": "augsi",
        "2pl": "augsiet",
        "3sg": "augs",
        "3pl": "augs"
      }
    }
  },
  {
    "table_number": 38,
    "voice": "Darāmā kārta",
    "infinitive": "aut",
    "present_3sg": "aun",
    "past_3sg": "āva",
    "forms": {
      "present": {
        "1sg": "aunu",
        "1pl": "aunam",
        "2sg": "aun",
        "2pl": "aunat",
        "3sg": "aun",
        "3pl": "aun"
      },
      "past": {
        "1sg": "āvu",
        "1pl": "āvām",
        "2sg": "āvi",
        "2pl": "āvāt",
        "3sg": "āva",
        "3pl": "āva"
      },
      "future": {
        "1sg": "aušu",
        "1pl": "ausim",
        "2sg": "ausi",
        "2pl": "ausiet",
        "3sg": "aus",
        "3pl": "aus"
      }
    }
  },
  {
    "table_number": 39,
    "voice": "Darāmā kārta",
    "infinitive": "berzt",
    "present_3sg": "berž",
    "past_3sg": "berza",
    "forms": {
      "present": {
        "1sg": "beržu",
        "1pl": "beržam",
        "2sg": "berz",
        "2pl": "beržat",
        "3sg": "berž",
        "3pl": "berž"
      },
      "past": {
        "1sg": "berzu",
        "1pl": "berzām",
        "2sg": "berzi",
        "2pl": "berzāt",
        "3sg": "berza",
        "3pl": "berza"
      },
      "future": {
        "1sg": "berzīšu",
        "1pl": "berzīsim",
        "2sg": "berzīsi",
        "2pl": "berzīsiet",
        "3sg": "berzīs",
        "3pl": "berzīs"
      }
    }
  },
  {
    "table_number": 40,
    "voice": "Darāmā kārta",
    "infinitive": "berzties",
    "present_3sg": "beržas",
    "past_3sg": "berzās",
    "forms": {
      "present": {
        "1sg": "beržos",
        "1pl": "beržamies",
        "2sg": "berzies",
        "2pl": "beržaties",
        "3sg": "beržas",
        "3pl": "beržas"
      },
      "past": {
        "1sg": "berzos",
        "1pl": "berzāmies",
        "2sg": "berzies",
        "2pl": "berzāties",
        "3sg": "berzās",
        "3pl": "berzās"
      },
      "future": {
        "1sg": "berzīšos",
        "1pl": "berzīsimies",
        "2sg": "berzīsies",
        "2pl": "berzīsieties",
        "3sg": "berzīsies",
        "3pl": "berzīsies"
      }
    }
  },
  {
    "table_number": 41,
    "voice": "Darāmā kārta",
    "infinitive": "bīties",
    "present_3sg": "bīstas",
    "past_3sg": "bijās",
    "forms": {
      "present": {
        "1sg": "bīstos",
        "1pl": "bīstamies",
        "2sg": "bīsties",
        "2pl": "bīstaties",
        "3sg": "bīstas",
        "3pl": "bīstas"
      },
      "past": {
        "1sg": "bijos",
        "1pl": "bijāmies",
        "2sg": "bijies",
        "2pl": "bijāties",
        "3sg": "bijās",
        "3pl": "bijās"
      },
      "future": {
        "1sg": "bīšos",
        "1pl": "bīsimies",
        "2sg": "bīsies",
        "2pl": "bīsieties",
        "3sg": "bīsies",
        "3pl": "bīsies"
      }
    }
  },
  {
    "table_number": 42,
    "voice": "Darāmā kārta",
    "infinitive": "brēkt",
    "present_3sg": "brēc",
    "past_3sg": "brēca",
    "forms": {
      "present": {
        "1sg": "brcu",
        "1pl": "brcam",
        "2sg": "brēc",
        "2pl": "brcat",
        "3sg": "brc",
        "3pl": "brc"
      },
      "past": {
        "1sg": "brēcu",
        "1pl": "brēcām",
        "2sg": "brēci",
        "2pl": "brēcāt",
        "3sg": "brēca",
        "3pl": "brēca"
      },
      "future": {
        "1sg": "brēkšu",
        "1pl": "brēksim",
        "2sg": "brēksi",
        "2pl": "brēksiet",
        "3sg": "brēks",
        "3pl": "brēks"
      }
    }
  },
  {
    "table_number": 43,
    "voice": "Darāmā kārta",
    "infinitive": "brist",
    "present_3sg": "brien",
    "past_3sg": "brida",
    "forms": {
      "present": {
        "1sg": "brienu",
        "1pl": "brienam",
        "2sg": "brien",
        "2pl": "brienat",
        "3sg": "brien",
        "3pl": "brien"
      },
      "past": {
        "1sg": "bridu",
        "1pl": "bridām",
        "2sg": "bridi",
        "2pl": "bridāt",
        "3sg": "brida",
        "3pl": "brida"
      },
      "future": {
        "1sg": "bridīšu",
        "1pl": "bridīsim",
        "2sg": "bridīsi",
        "2pl": "bridīsiet",
        "3sg": "bridīs",
        "3pl": "bridīs"
      }
    }
  },
  {
    "table_number": 44,
    "voice": "Darāmā kārta",
    "infinitive": "brukt",
    "present_3sg": "brūk",
    "past_3sg": "bruka",
    "forms": {
      "present": {
        "1sg": "brūku",
        "1pl": "brūkam",
        "2sg": "brūc",
        "2pl": "brūkat",
        "3sg": "brūk",
        "3pl": "brūk"
      },
      "past": {
        "1sg": "bruku",
        "1pl": "brukām",
        "2sg": "bruki",
        "2pl": "brukāt",
        "3sg": "bruka",
        "3pl": "bruka"
      },
      "future": {
        "1sg": "brukšu",
        "1pl": "bruksim",
        "2sg": "bruksi",
        "2pl": "bruksiet",
        "3sg": "bruks",
        "3pl": "bruks"
      }
    }
  },
  {
    "table_number": 45,
    "voice": "Darāmā kārta",
    "infinitive": "celt",
    "present_3sg": "ceļ",
    "past_3sg": "cēla",
    "forms": {
      "present": {
        "1sg": "ceļu",
        "1pl": "ceļam",
        "2sg": "cel",
        "2pl": "ceļat",
        "3sg": "ceļ",
        "3pl": "ceļ"
      },
      "past": {
        "1sg": "cēlu",
        "1pl": "cēlām",
        "2sg": "cēli",
        "2pl": "cēlāt",
        "3sg": "cēla",
        "3pl": "cēla"
      },
      "future": {
        "1sg": "celšu",
        "1pl": "celsim",
        "2sg": "celsi",
        "2pl": "celsiet",
        "3sg": "cels",
        "3pl": "cels"
      }
    }
  },
  {
    "table_number": 46,
    "voice": "Darāmā kārta",
    "infinitive": "celties",
    "present_3sg": "ceļas",
    "past_3sg": "cēlās",
    "forms": {
      "present": {
        "1sg": "ceļos",
        "1pl": "ceļamies",
        "2sg": "celies",
        "2pl": "ceļaties",
        "3sg": "ceļas",
        "3pl": "ceļas"
      },
      "past": {
        "1sg": "cēlos",
        "1pl": "cēlāmies",
        "2sg": "cēlies",
        "2pl": "cēlāties",
        "3sg": "cēlās",
        "3pl": "cēlās"
      },
      "future": {
        "1sg": "celšos",
        "1pl": "celsimies",
        "2sg": "celsies",
        "2pl": "celsieties",
        "3sg": "celsies",
        "3pl": "celsies"
      }
    }
  },
  {
    "table_number": 47,
    "voice": "Darāmā kārta",
    "infinitive": "cept",
    "present_3sg": "cep",
    "past_3sg": "cepa",
    "forms": {
      "present": {
        "1sg": "ce̹pu",
        "1pl": "ce̹pam",
        "2sg": "cep",
        "2pl": "ce̹pat",
        "3sg": "ce̹p",
        "3pl": "ce̹p"
      },
      "past": {
        "1sg": "cepu",
        "1pl": "cepām",
        "2sg": "cepi",
        "2pl": "cepāt",
        "3sg": "cepa",
        "3pl": "cepa"
      },
      "future": {
        "1sg": "cepšu",
        "1pl": "cepsim",
        "2sg": "cepsi",
        "2pl": "cepsiet",
        "3sg": "ceps",
        "3pl": "ceps"
      }
    }
  },
  {
    "table_number": 48,
    "voice": "Darāmā kārta",
    "infinitive": "cepties",
    "present_3sg": "cepas",
    "past_3sg": "cepās",
    "forms": {
      "present": {
        "1sg": "ce̹pos",
        "1pl": "ce̹pamies",
        "2sg": "cepies",
        "2pl": "ce̹paties",
        "3sg": "ce̹pas",
        "3pl": "ce̹pas"
      },
      "past": {
        "1sg": "cepos",
        "1pl": "cepāmies",
        "2sg": "cepies",
        "2pl": "cepāties",
        "3sg": "cepās",
        "3pl": "cepās"
      },
      "future": {
        "1sg": "cepšos",
        "1pl": "cepsimies",
        "2sg": "cepsies",
        "2pl": "cepsieties",
        "3sg": "cepsies",
        "3pl": "cepsies"
      }
    }
  },
  {
    "table_number": 49,
    "voice": "Darāmā kārta",
    "infinitive": "cirst",
    "present_3sg": "cērt",
    "past_3sg": "cirta",
    "forms": {
      "present": {
        "1sg": "crtu",
        "1pl": "crtam",
        "2sg": "cērt",
        "2pl": "crtat",
        "3sg": "crt",
        "3pl": "crt"
      },
      "past": {
        "1sg": "cirtu",
        "1pl": "cirtām",
        "2sg": "cirti",
        "2pl": "cirtāt",
        "3sg": "cirta",
        "3pl": "cirta"
      },
      "future": {
        "1sg": "cirtīšu",
        "1pl": "cirtīsim",
        "2sg": "cirtīsi",
        "2pl": "cirtīsiet",
        "3sg": "cirtīs",
        "3pl": "cirtīs"
      }
    }
  },
  {
    "table_number": 50,
    "voice": "Darāmā kārta",
    "infinitive": "durt",
    "present_3sg": "dur",
    "past_3sg": "dūra",
    "forms": {
      "present": {
        "1sg": "duru",
        "1pl": "duram",
        "2sg": "dur",
        "2pl": "durat",
        "3sg": "dur",
        "3pl": "dur"
      },
      "past": {
        "1sg": "dūru",
        "1pl": "dūrām",
        "2sg": "dūri",
        "2pl": "dūrāt",
        "3sg": "dūra",
        "3pl": "dūra"
      },
      "future": {
        "1sg": "duršu",
        "1pl": "dursim",
        "2sg": "dursi",
        "2pl": "dursiet",
        "3sg": "durs",
        "3pl": "durs"
      }
    }
  },
  {
    "table_number": 51,
    "voice": "Darāmā kārta",
    "infinitive": "dzert",
    "present_3sg": "dzer",
    "past_3sg": "dzēra",
    "forms": {
      "present": {
        "1sg": "dzeru",
        "1pl": "dzeram",
        "2sg": "dzer",
        "2pl": "dzerat",
        "3sg": "dzer",
        "3pl": "dzer"
      },
      "past": {
        "1sg": "dzēru",
        "1pl": "dzērām",
        "2sg": "dzēri",
        "2pl": "dzērāt",
        "3sg": "dzēra",
        "3pl": "dzēra"
      },
      "future": {
        "1sg": "dzeršu",
        "1pl": "dzersim",
        "2sg": "dzersi",
        "2pl": "dzersiet",
        "3sg": "dzers",
        "3pl": "dzers"
      }
    }
  },
  {
    "table_number": 52,
    "voice": "Darāmā kārta",
    "infinitive": "dzert",
    "present_3sg": "dzer",
    "past_3sg": "dzēra",
    "forms": {
      "present": {
        "1sg": "dze̹ru",
        "1pl": "dze̹ram",
        "2sg": "dzer",
        "2pl": "dze̹rat",
        "3sg": "dze̹r",
        "3pl": "dze̹r"
      },
      "past": {
        "1sg": "dzēru",
        "1pl": "dzērām",
        "2sg": "dzēri",
        "2pl": "dzērāt",
        "3sg": "dzēra",
        "3pl": "dzēra"
      },
      "future": {
        "1sg": "dzeršu",
        "1pl": "dzersim",
        "2sg": "dzersi",
        "2pl": "dzersiet",
        "3sg": "dzers",
        "3pl": "dzers"
      }
    }
  },
  {
    "table_number": 53,
    "voice": "Darāmā kārta",
    "infinitive": "dzīt",
    "present_3sg": "dzen",
    "past_3sg": "dzina",
    "forms": {
      "present": {
        "1sg": "dze̹nu",
        "1pl": "dze̹nam",
        "2sg": "dzen",
        "2pl": "dze̹nat",
        "3sg": "dze̹n",
        "3pl": "dze̹n"
      },
      "past": {
        "1sg": "dzinu",
        "1pl": "dzinām",
        "2sg": "dzini",
        "2pl": "dzināt",
        "3sg": "dzina",
        "3pl": "dzina"
      },
      "future": {
        "1sg": "dzīšu",
        "1pl": "dzīsim",
        "2sg": "dzīsi",
        "2pl": "dzīsiet",
        "3sg": "dzīs",
        "3pl": "dzīs"
      }
    }
  },
  {
    "table_number": 54,
    "voice": "Darāmā kārta",
    "infinitive": "dzīties",
    "present_3sg": "dzenas",
    "past_3sg": "dzinās",
    "forms": {
      "present": {
        "1sg": "dze̹nos",
        "1pl": "dze̹namies",
        "2sg": "dzenies",
        "2pl": "dze̹naties",
        "3sg": "dze̹nas",
        "3pl": "dze̹nas"
      },
      "past": {
        "1sg": "dzinos",
        "1pl": "dzināmies",
        "2sg": "dzinies",
        "2pl": "dzināties",
        "3sg": "dzinās",
        "3pl": "dzinās"
      },
      "future": {
        "1sg": "dzīšos",
        "1pl": "dzīsimies",
        "2sg": "dzīsies",
        "2pl": "dzīsieties",
        "3sg": "dzīsies",
        "3pl": "dzīsies"
      }
    }
  },
  {
    "table_number": 55,
    "voice": "Darāmā kārta",
    "infinitive": "elst",
    "present_3sg": "elš",
    "past_3sg": "elsa",
    "forms": {
      "present": {
        "1sg": "elšu",
        "1pl": "elšam",
        "2sg": "els",
        "2pl": "elšat",
        "3sg": "elš",
        "3pl": "elš"
      },
      "past": {
        "1sg": "elsu",
        "1pl": "elsām",
        "2sg": "elsi",
        "2pl": "elsāt",
        "3sg": "elsa",
        "3pl": "elsa"
      },
      "future": {
        "1sg": "elsīšu",
        "1pl": "elsīsim",
        "2sg": "elsīsi",
        "2pl": "elsīsiet",
        "3sg": "elsīs",
        "3pl": "elsīs"
      }
    }
  },
  {
    "table_number": 56,
    "voice": "Darāmā kārta",
    "infinitive": "glābt",
    "present_3sg": "glābj",
    "past_3sg": "glāba",
    "forms": {
      "present": {
        "1sg": "glābju",
        "1pl": "glābjam",
        "2sg": "glāb",
        "2pl": "glābjat",
        "3sg": "glābj",
        "3pl": "glābj"
      },
      "past": {
        "1sg": "glābu",
        "1pl": "glābām",
        "2sg": "glābi",
        "2pl": "glābāt",
        "3sg": "glāba",
        "3pl": "glāba"
      },
      "future": {
        "1sg": "glābšu",
        "1pl": "glābsim",
        "2sg": "glābsi",
        "2pl": "glābsiet",
        "3sg": "glābs",
        "3pl": "glābs"
      }
    }
  },
  {
    "table_number": 57,
    "voice": "Darāmā kārta",
    "infinitive": "glābties",
    "present_3sg": "glābjas",
    "past_3sg": "glābās",
    "forms": {
      "present": {
        "1sg": "glābjos",
        "1pl": "glābjamies",
        "2sg": "glābies",
        "2pl": "glābjaties",
        "3sg": "glābjas",
        "3pl": "glābjas"
      },
      "past": {
        "1sg": "glābos",
        "1pl": "glābāmies",
        "2sg": "glābies",
        "2pl": "glābāties",
        "3sg": "glābās",
        "3pl": "glābās"
      },
      "future": {
        "1sg": "glābšos",
        "1pl": "glābsimies",
        "2sg": "glābsies",
        "2pl": "glābsieties",
        "3sg": "glābsies",
        "3pl": "glābsies"
      }
    }
  },
  {
    "table_number": 58,
    "voice": "Darāmā kārta",
    "infinitive": "gūt",
    "present_3sg": "gūst",
    "past_3sg": "guva",
    "forms": {
      "present": {
        "1sg": "gūstu",
        "1pl": "gūstam",
        "2sg": "gūsti",
        "2pl": "gūstat",
        "3sg": "gūst",
        "3pl": "gūst"
      },
      "past": {
        "1sg": "guvu",
        "1pl": "guvām",
        "2sg": "guvi",
        "2pl": "guvāt",
        "3sg": "guva",
        "3pl": "guva"
      },
      "future": {
        "1sg": "gūšu",
        "1pl": "gūsim",
        "2sg": "gūsi",
        "2pl": "gūsiet",
        "3sg": "gūs",
        "3pl": "gūs"
      }
    }
  },
  {
    "table_number": 59,
    "voice": "Darāmā kārta",
    "infinitive": "iepazīties",
    "present_3sg": "iepazīstas",
    "past_3sg": "iepazinās",
    "forms": {
      "present": {
        "1sg": "iepazīstos",
        "1pl": "iepazīstamies",
        "2sg": "iepazīsties",
        "2pl": "iepazīstaties",
        "3sg": "iepazīstas",
        "3pl": "iepazīstas"
      },
      "past": {
        "1sg": "iepazinos",
        "1pl": "iepazināmies",
        "2sg": "iepazinies",
        "2pl": "iepazināties",
        "3sg": "iepazinās",
        "3pl": "iepazinās"
      },
      "future": {
        "1sg": "iepazīšos",
        "1pl": "iepazīsimies",
        "2sg": "iepazīsies",
        "2pl": "iepazīsieties",
        "3sg": "iepazīsies",
        "3pl": "iepazīsies"
      }
    }
  },
  {
    "table_number": 60,
    "voice": "Darāmā kārta",
    "infinitive": "jaukt",
    "present_3sg": "jauc",
    "past_3sg": "jauca",
    "forms": {
      "present": {
        "1sg": "jaucu",
        "1pl": "jaucam",
        "2sg": "jauc",
        "2pl": "jaucat",
        "3sg": "jauc",
        "3pl": "jauc"
      },
      "past": {
        "1sg": "jaucu",
        "1pl": "jaucām",
        "2sg": "jauci",
        "2pl": "jaucāt",
        "3sg": "jauca",
        "3pl": "jauca"
      },
      "future": {
        "1sg": "jaukšu",
        "1pl": "jauksim",
        "2sg": "jauksi",
        "2pl": "jauksiet",
        "3sg": "jauks",
        "3pl": "jauks"
      }
    }
  },
  {
    "table_number": 61,
    "voice": "Darāmā kārta",
    "infinitive": "jaukties",
    "present_3sg": "jaucas",
    "past_3sg": "jaucās",
    "forms": {
      "present": {
        "1sg": "jaucos",
        "1pl": "jaucamies",
        "2sg": "jaucies",
        "2pl": "jaucaties",
        "3sg": "jaucas",
        "3pl": "jaucas"
      },
      "past": {
        "1sg": "jaucos",
        "1pl": "jaucāmies",
        "2sg": "jaucies",
        "2pl": "jaucāties",
        "3sg": "jaucās",
        "3pl": "jaucās"
      },
      "future": {
        "1sg": "jaukšos",
        "1pl": "jauksimies",
        "2sg": "jauksies",
        "2pl": "jauksieties",
        "3sg": "jauksies",
        "3pl": "jauksies"
      }
    }
  },
  {
    "table_number": 62,
    "voice": "Darāmā kārta",
    "infinitive": "just",
    "present_3sg": "jūt",
    "past_3sg": "juta",
    "forms": {
      "present": {
        "1sg": "jūtu",
        "1pl": "jūtam",
        "2sg": "jūti",
        "2pl": "jūtat",
        "3sg": "jūt",
        "3pl": "jūt"
      },
      "past": {
        "1sg": "jutu",
        "1pl": "jutām",
        "2sg": "juti",
        "2pl": "jutāt",
        "3sg": "juta",
        "3pl": "juta"
      },
      "future": {
        "1sg": "jutīšu",
        "1pl": "jutīsim",
        "2sg": "jutīsi",
        "2pl": "jutīsiet",
        "3sg": "jutīs",
        "3pl": "jutīs"
      }
    }
  },
  {
    "table_number": 63,
    "voice": "Darāmā kārta",
    "infinitive": "justies",
    "present_3sg": "jūtas",
    "past_3sg": "jutās",
    "forms": {
      "present": {
        "1sg": "jūtos",
        "1pl": "jūtamies",
        "2sg": "jūties",
        "2pl": "jūtaties",
        "3sg": "jūtas",
        "3pl": "jūtas"
      },
      "past": {
        "1sg": "jutos",
        "1pl": "jutāmies",
        "2sg": "juties",
        "2pl": "jutāties",
        "3sg": "jutās",
        "3pl": "jutās"
      },
      "future": {
        "1sg": "jutīšos",
        "1pl": "jutīsimies",
        "2sg": "jutīsies",
        "2pl": "jutīsieties",
        "3sg": "jutīsies",
        "3pl": "jutīsies"
      }
    }
  },
  {
    "table_number": 64,
    "voice": "Darāmā kārta",
    "infinitive": "kalst",
    "present_3sg": "kalst",
    "past_3sg": "kalta",
    "forms": {
      "present": {
        "1sg": "kalstu",
        "1pl": "kalstam",
        "2sg": "kalsti",
        "2pl": "kalstat",
        "3sg": "kalst",
        "3pl": "kalst"
      },
      "past": {
        "1sg": "kaltu",
        "1pl": "kaltām",
        "2sg": "kalti",
        "2pl": "kaltāt",
        "3sg": "kalta",
        "3pl": "kalta"
      },
      "future": {
        "1sg": "kaltīšu",
        "1pl": "kaltīsim",
        "2sg": "kaltīsi",
        "2pl": "kaltīsiet",
        "3sg": "kaltīs",
        "3pl": "kaltīs"
      }
    }
  },
  {
    "table_number": 65,
    "voice": "Darāmā kārta",
    "infinitive": "kāpt",
    "present_3sg": "kāpj",
    "past_3sg": "kāpa",
    "forms": {
      "present": {
        "1sg": "kāpju",
        "1pl": "kāpjam",
        "2sg": "kāp",
        "2pl": "kāpjat",
        "3sg": "kāpj",
        "3pl": "kāpj"
      },
      "past": {
        "1sg": "kāpu",
        "1pl": "kāpām",
        "2sg": "kāpi",
        "2pl": "kāpāt",
        "3sg": "kāpa",
        "3pl": "kāpa"
      },
      "future": {
        "1sg": "kāpšu",
        "1pl": "kāpsim",
        "2sg": "kāpsi",
        "2pl": "kāpsiet",
        "3sg": "kāps",
        "3pl": "kāps"
      }
    }
  },
  {
    "table_number": 66,
    "voice": "Darāmā kārta",
    "infinitive": "kārt",
    "present_3sg": "kar",
    "past_3sg": "kāra",
    "forms": {
      "present": {
        "1sg": "karu",
        "1pl": "karam",
        "2sg": "kar",
        "2pl": "karat",
        "3sg": "kar",
        "3pl": "kar"
      },
      "past": {
        "1sg": "kāru",
        "1pl": "kārām",
        "2sg": "kāri",
        "2pl": "kārāt",
        "3sg": "kāra",
        "3pl": "kāra"
      },
      "future": {
        "1sg": "kāršu",
        "1pl": "kārsim",
        "2sg": "kārsi",
        "2pl": "kārsiet",
        "3sg": "kārs",
        "3pl": "kārs"
      }
    }
  },
  {
    "table_number": 67,
    "voice": "Darāmā kārta",
    "infinitive": "klupt",
    "present_3sg": "klūp",
    "past_3sg": "klupa",
    "forms": {
      "present": {
        "1sg": "klūpu",
        "1pl": "klūpam",
        "2sg": "klūpi",
        "2pl": "klūpat",
        "3sg": "klūp",
        "3pl": "klūp"
      },
      "past": {
        "1sg": "klupu",
        "1pl": "klupām",
        "2sg": "klupi",
        "2pl": "klupāt",
        "3sg": "klupa",
        "3pl": "klupa"
      },
      "future": {
        "1sg": "klupšu",
        "1pl": "klupsim",
        "2sg": "klupsi",
        "2pl": "klupsiet",
        "3sg": "klups",
        "3pl": "klups"
      }
    }
  },
  {
    "table_number": 68,
    "voice": "Darāmā kārta",
    "infinitive": "krāt",
    "present_3sg": "krāj",
    "past_3sg": "krāja",
    "forms": {
      "present": {
        "1sg": "krāju",
        "1pl": "krājam",
        "2sg": "krāj",
        "2pl": "krājat",
        "3sg": "krāj",
        "3pl": "krāj"
      },
      "past": {
        "1sg": "krāju",
        "1pl": "krājām",
        "2sg": "krāji",
        "2pl": "krājāt",
        "3sg": "krāja",
        "3pl": "krāja"
      },
      "future": {
        "1sg": "krāšu",
        "1pl": "krāsim",
        "2sg": "krāsi",
        "2pl": "krāsiet",
        "3sg": "krās",
        "3pl": "krās"
      }
    }
  },
  {
    "table_number": 69,
    "voice": "Darāmā kārta",
    "infinitive": "krist",
    "present_3sg": "krīt",
    "past_3sg": "krita",
    "forms": {
      "present": {
        "1sg": "krītu",
        "1pl": "krītam",
        "2sg": "krīti",
        "2pl": "krītat",
        "3sg": "krīt",
        "3pl": "krīt"
      },
      "past": {
        "1sg": "kritu",
        "1pl": "kritām",
        "2sg": "kriti",
        "2pl": "kritāt",
        "3sg": "krita",
        "3pl": "krita"
      },
      "future": {
        "1sg": "kritīšu",
        "1pl": "kritīsim",
        "2sg": "kritīsi",
        "2pl": "kritīsiet",
        "3sg": "kritīs",
        "3pl": "kritīs"
      }
    }
  },
  {
    "table_number": 70,
    "voice": "Darāmā kārta",
    "infinitive": "kristies",
    "present_3sg": "krītas",
    "past_3sg": "kritās",
    "forms": {
      "present": {
        "1sg": "krītos",
        "1pl": "krītamies",
        "2sg": "krīties",
        "2pl": "krītaties",
        "3sg": "krītas",
        "3pl": "krītas"
      },
      "past": {
        "1sg": "kritos",
        "1pl": "kritāmies",
        "2sg": "krities",
        "2pl": "kritāties",
        "3sg": "kritās",
        "3pl": "kritās"
      },
      "future": {
        "1sg": "kritīšos",
        "1pl": "kritīsimies",
        "2sg": "kritīsies",
        "2pl": "kritīsieties",
        "3sg": "kritīsies",
        "3pl": "kritīsies"
      }
    }
  },
  {
    "table_number": 71,
    "voice": "Darāmā kārta",
    "infinitive": "kult",
    "present_3sg": "kuļ",
    "past_3sg": "kūla",
    "forms": {
      "present": {
        "1sg": "kuļu",
        "1pl": "kuļam",
        "2sg": "kul",
        "2pl": "kuļat",
        "3sg": "kuļ",
        "3pl": "kuļ"
      },
      "past": {
        "1sg": "kūlu",
        "1pl": "kūlām",
        "2sg": "kūli",
        "2pl": "kūlāt",
        "3sg": "kūla",
        "3pl": "kūla"
      },
      "future": {
        "1sg": "kulšu",
        "1pl": "kulsim",
        "2sg": "kulsi",
        "2pl": "kulsiet",
        "3sg": "kuls",
        "3pl": "kuls"
      }
    }
  },
  {
    "table_number": 72,
    "voice": "Darāmā kārta",
    "infinitive": "ķerties",
    "present_3sg": "ķeras",
    "past_3sg": "ķērās",
    "forms": {
      "present": {
        "1sg": "ķe̹ros",
        "1pl": "ķe̹ramies",
        "2sg": "ķeries",
        "2pl": "ķe̹raties",
        "3sg": "ķe̹ras",
        "3pl": "ķe̹ras"
      },
      "past": {
        "1sg": "ķēros",
        "1pl": "ķērāmies",
        "2sg": "ķēries",
        "2pl": "ķērāties",
        "3sg": "ķērās",
        "3pl": "ķērās"
      },
      "future": {
        "1sg": "ķeršos",
        "1pl": "ķersimies",
        "2sg": "ķersies",
        "2pl": "ķersieties",
        "3sg": "ķersies",
        "3pl": "ķersies"
      }
    }
  },
  {
    "table_number": 73,
    "voice": "Darāmā kārta",
    "infinitive": "laist",
    "present_3sg": "laiž",
    "past_3sg": "laida",
    "forms": {
      "present": {
        "1sg": "laižu",
        "1pl": "laižam",
        "2sg": "laid",
        "2pl": "laižat",
        "3sg": "laiž",
        "3pl": "laiž"
      },
      "past": {
        "1sg": "laidu",
        "1pl": "laidām",
        "2sg": "laidi",
        "2pl": "laidāt",
        "3sg": "laida",
        "3pl": "laida"
      },
      "future": {
        "1sg": "laidīšu",
        "1pl": "laidīsim",
        "2sg": "laidīsi",
        "2pl": "laidīsiet",
        "3sg": "laidīs",
        "3pl": "laidīs"
      }
    }
  },
  {
    "table_number": 74,
    "voice": "Darāmā kārta",
    "infinitive": "laisties",
    "present_3sg": "laižas",
    "past_3sg": "laidās",
    "forms": {
      "present": {
        "1sg": "laižos",
        "1pl": "laižamies",
        "2sg": "laidies",
        "2pl": "laižaties",
        "3sg": "laižas",
        "3pl": "laižas"
      },
      "past": {
        "1sg": "laidos",
        "1pl": "laidāmies",
        "2sg": "laidies",
        "2pl": "laidāties",
        "3sg": "laidās",
        "3pl": "laidās"
      },
      "future": {
        "1sg": "laidīšos",
        "1pl": "laidīsimies",
        "2sg": "laidīsies",
        "2pl": "laidīsieties",
        "3sg": "laidīsies",
        "3pl": "laidīsies"
      }
    }
  },
  {
    "table_number": 75,
    "voice": "Darāmā kārta",
    "infinitive": "lauzt",
    "present_3sg": "lauž",
    "past_3sg": "lauza",
    "forms": {
      "present": {
        "1sg": "laužu",
        "1pl": "laužam",
        "2sg": "lauz",
        "2pl": "laužat",
        "3sg": "lauž",
        "3pl": "lauž"
      },
      "past": {
        "1sg": "lauzu",
        "1pl": "lauzām",
        "2sg": "lauzi",
        "2pl": "lauzāt",
        "3sg": "lauza",
        "3pl": "lauza"
      },
      "future": {
        "1sg": "lauzīšu",
        "1pl": "lauzīsim",
        "2sg": "lauzīsi",
        "2pl": "lauzīsiet",
        "3sg": "lauzīs",
        "3pl": "lauzīs"
      }
    }
  },
  {
    "table_number": 76,
    "voice": "Darāmā kārta",
    "infinitive": "lauzties",
    "present_3sg": "laužas",
    "past_3sg": "lauzās",
    "forms": {
      "present": {
        "1sg": "laužos",
        "1pl": "laužamies",
        "2sg": "lauzies",
        "2pl": "laužaties",
        "3sg": "laužas",
        "3pl": "laužas"
      },
      "past": {
        "1sg": "lauzos",
        "1pl": "lauzāmies",
        "2sg": "lauzies",
        "2pl": "lauzāties",
        "3sg": "lauzās",
        "3pl": "lauzās"
      },
      "future": {
        "1sg": "lauzīšos",
        "1pl": "lauzīsimies",
        "2sg": "lauzīsies",
        "2pl": "lauzīsieties",
        "3sg": "lauzīsies",
        "3pl": "lauzīsies"
      }
    }
  },
  {
    "table_number": 77,
    "voice": "Darāmā kārta",
    "infinitive": "lemt",
    "present_3sg": "lemj",
    "past_3sg": "lēma",
    "forms": {
      "present": {
        "1sg": "lemju",
        "1pl": "lemjam",
        "2sg": "lemj",
        "2pl": "lemjat",
        "3sg": "lemj",
        "3pl": "lemj"
      },
      "past": {
        "1sg": "lēmu",
        "1pl": "lēmām",
        "2sg": "lēmi",
        "2pl": "lēmāt",
        "3sg": "lēma",
        "3pl": "lēma"
      },
      "future": {
        "1sg": "lemšu",
        "1pl": "lemsim",
        "2sg": "lemsi",
        "2pl": "lemsiet",
        "3sg": "lems",
        "3pl": "lems"
      }
    }
  },
  {
    "table_number": 78,
    "voice": "Darāmā kārta",
    "infinitive": "liet",
    "present_3sg": "lej",
    "past_3sg": "lēja",
    "forms": {
      "present": {
        "1sg": "leju",
        "1pl": "lejam",
        "2sg": "lej",
        "2pl": "lejat",
        "3sg": "lej",
        "3pl": "lej"
      },
      "past": {
        "1sg": "lēju",
        "1pl": "lējām",
        "2sg": "lēji",
        "2pl": "lējāt",
        "3sg": "lēja",
        "3pl": "lēja"
      },
      "future": {
        "1sg": "liešu",
        "1pl": "liesim",
        "2sg": "liesi",
        "2pl": "liesiet",
        "3sg": "lies",
        "3pl": "lies"
      }
    }
  },
  {
    "table_number": 79,
    "voice": "Darāmā kārta",
    "infinitive": "līst",
    "present_3sg": "lien",
    "past_3sg": "līda",
    "forms": {
      "present": {
        "1sg": "lienu",
        "1pl": "lienam",
        "2sg": "lien",
        "2pl": "lienat",
        "3sg": "lien",
        "3pl": "lien"
      },
      "past": {
        "1sg": "līdu",
        "1pl": "līdām",
        "2sg": "līdi",
        "2pl": "līdāt",
        "3sg": "līda",
        "3pl": "līda"
      },
      "future": {
        "1sg": "līdīšu",
        "1pl": "līdīsim",
        "2sg": "līdīsi",
        "2pl": "līdīsiet",
        "3sg": "līdīs",
        "3pl": "līdīs"
      }
    }
  },
  {
    "table_number": 80,
    "voice": "Darāmā kārta",
    "infinitive": "līt",
    "present_3sg": "līst",
    "past_3sg": "lija",
    "forms": {
      "present": {
        "1sg": "—",
        "1pl": "—",
        "2sg": "—",
        "2pl": "—",
        "3sg": "līst",
        "3pl": "līst"
      },
      "past": {
        "1sg": "—",
        "1pl": "—",
        "2sg": "—",
        "2pl": "—",
        "3sg": "lija",
        "3pl": "lija"
      },
      "future": {
        "1sg": "—",
        "1pl": "—",
        "2sg": "—",
        "2pl": "—",
        "3sg": "līs",
        "3pl": "līs"
      }
    }
  },
  {
    "table_number": 81,
    "voice": "Darāmā kārta",
    "infinitive": "lūgt",
    "present_3sg": "lūdz",
    "past_3sg": "lūdza",
    "forms": {
      "present": {
        "1sg": "lūdzu",
        "1pl": "lūdzam",
        "2sg": "lūdz",
        "2pl": "lūdzat",
        "3sg": "lūdz",
        "3pl": "lūdz"
      },
      "past": {
        "1sg": "lūdzu",
        "1pl": "lūdzām",
        "2sg": "lūdzi",
        "2pl": "lūdzāt",
        "3sg": "lūdza",
        "3pl": "lūdza"
      },
      "future": {
        "1sg": "lūgšu",
        "1pl": "lūgsim",
        "2sg": "lūgsi",
        "2pl": "lūgsiet",
        "3sg": "lūgs",
        "3pl": "lūgs"
      }
    }
  },
  {
    "table_number": 82,
    "voice": "Darāmā kārta",
    "infinitive": "lūgties",
    "present_3sg": "lūdzas",
    "past_3sg": "lūdzās",
    "forms": {
      "present": {
        "1sg": "lūdzos",
        "1pl": "lūdzamies",
        "2sg": "lūdzies",
        "2pl": "lūdzaties",
        "3sg": "lūdzas",
        "3pl": "lūdzas"
      },
      "past": {
        "1sg": "lūdzos",
        "1pl": "lūdzāmies",
        "2sg": "lūdzies",
        "2pl": "lūdzāties",
        "3sg": "lūdzās",
        "3pl": "lūdzās"
      },
      "future": {
        "1sg": "lūgšos",
        "1pl": "lūgsimies",
        "2sg": "lūgsies",
        "2pl": "lūgsieties",
        "3sg": "lūgsies",
        "3pl": "lūgsies"
      }
    }
  },
  {
    "table_number": 83,
    "voice": "Darāmā kārta",
    "infinitive": "lūzt",
    "present_3sg": "lūst",
    "past_3sg": "lūza",
    "forms": {
      "present": {
        "1sg": "lūstu",
        "1pl": "lūstam",
        "2sg": "lūsti",
        "2pl": "lūstat",
        "3sg": "lūst",
        "3pl": "lūst"
      },
      "past": {
        "1sg": "lūzu",
        "1pl": "lūzām",
        "2sg": "lūzi",
        "2pl": "lūzāt",
        "3sg": "lūza",
        "3pl": "lūza"
      },
      "future": {
        "1sg": "lūzīšu",
        "1pl": "lūzīsim",
        "2sg": "lūzīsi",
        "2pl": "lūzīsiet",
        "3sg": "lūzīs",
        "3pl": "lūzīs"
      }
    }
  },
  {
    "table_number": 84,
    "voice": "Darāmā kārta",
    "infinitive": "ļaut",
    "present_3sg": "ļauj",
    "past_3sg": "ļāva",
    "forms": {
      "present": {
        "1sg": "ļauju",
        "1pl": "ļaujam",
        "2sg": "ļauj",
        "2pl": "ļaujat",
        "3sg": "ļauj",
        "3pl": "ļauj"
      },
      "past": {
        "1sg": "ļāvu",
        "1pl": "ļāvām",
        "2sg": "ļāvi",
        "2pl": "ļāvāt",
        "3sg": "ļāva",
        "3pl": "ļāva"
      },
      "future": {
        "1sg": "ļaušu",
        "1pl": "ļausim",
        "2sg": "ļausi",
        "2pl": "ļausiet",
        "3sg": "ļaus",
        "3pl": "ļaus"
      }
    }
  },
  {
    "table_number": 85,
    "voice": "Darāmā kārta",
    "infinitive": "ļauties",
    "present_3sg": "ļaujas",
    "past_3sg": "ļāvās",
    "forms": {
      "present": {
        "1sg": "ļaujos",
        "1pl": "ļaujamies",
        "2sg": "ļaujies",
        "2pl": "ļaujaties",
        "3sg": "ļaujas",
        "3pl": "ļaujas"
      },
      "past": {
        "1sg": "ļāvos",
        "1pl": "ļāvāmies",
        "2sg": "ļāvies",
        "2pl": "ļāvāties",
        "3sg": "ļāvās",
        "3pl": "ļāvās"
      },
      "future": {
        "1sg": "ļaušos",
        "1pl": "ļausimies",
        "2sg": "ļausies",
        "2pl": "ļausieties",
        "3sg": "ļausies",
        "3pl": "ļausies"
      }
    }
  },
  {
    "table_number": 86,
    "voice": "Darāmā kārta",
    "infinitive": "malt",
    "present_3sg": "maļ",
    "past_3sg": "mala",
    "forms": {
      "present": {
        "1sg": "maļu",
        "1pl": "maļam",
        "2sg": "mal",
        "2pl": "maļat",
        "3sg": "maļ",
        "3pl": "maļ"
      },
      "past": {
        "1sg": "malu",
        "1pl": "malām",
        "2sg": "mali",
        "2pl": "malāt",
        "3sg": "mala",
        "3pl": "mala"
      },
      "future": {
        "1sg": "malšu",
        "1pl": "malsim",
        "2sg": "malsi",
        "2pl": "malsiet",
        "3sg": "mals",
        "3pl": "mals"
      }
    }
  },
  {
    "table_number": 87,
    "voice": "Darāmā kārta",
    "infinitive": "mest",
    "present_3sg": "met",
    "past_3sg": "meta",
    "forms": {
      "present": {
        "1sg": "me̹tu",
        "1pl": "me̹tam",
        "2sg": "met",
        "2pl": "me̹tat",
        "3sg": "me̹t",
        "3pl": "me̹t"
      },
      "past": {
        "1sg": "metu",
        "1pl": "metām",
        "2sg": "meti",
        "2pl": "metāt",
        "3sg": "meta",
        "3pl": "meta"
      },
      "future": {
        "1sg": "metīšu",
        "1pl": "metīsim",
        "2sg": "metīsi",
        "2pl": "metīsiet",
        "3sg": "metīs",
        "3pl": "metīs"
      }
    }
  },
  {
    "table_number": 88,
    "voice": "Darāmā kārta",
    "infinitive": "mesties",
    "present_3sg": "metas",
    "past_3sg": "metās",
    "forms": {
      "present": {
        "1sg": "me̹tos",
        "1pl": "me̹tamies",
        "2sg": "meties",
        "2pl": "me̹taties",
        "3sg": "me̹tas",
        "3pl": "me̹tas"
      },
      "past": {
        "1sg": "metos",
        "1pl": "metāmies",
        "2sg": "meties",
        "2pl": "metāties",
        "3sg": "metās",
        "3pl": "metās"
      },
      "future": {
        "1sg": "metīšos",
        "1pl": "metīsimies",
        "2sg": "metīsies",
        "2pl": "metīsieties",
        "3sg": "metīsies",
        "3pl": "metīsies"
      }
    }
  },
  {
    "table_number": 89,
    "voice": "Darāmā kārta",
    "infinitive": "migt",
    "present_3sg": "mieg",
    "past_3sg": "miga",
    "forms": {
      "present": {
        "1sg": "miegu",
        "1pl": "miegam",
        "2sg": "miedz",
        "2pl": "miegat",
        "3sg": "mieg",
        "3pl": "mieg"
      },
      "past": {
        "1sg": "migu",
        "1pl": "migām",
        "2sg": "migi",
        "2pl": "migāt",
        "3sg": "miga",
        "3pl": "miga"
      },
      "future": {
        "1sg": "migšu",
        "1pl": "migsim",
        "2sg": "migsi",
        "2pl": "migsiet",
        "3sg": "migs",
        "3pl": "migs"
      }
    }
  },
  {
    "table_number": 90,
    "voice": "Darāmā kārta",
    "infinitive": "mosties",
    "present_3sg": "mostas",
    "past_3sg": "modās",
    "forms": {
      "present": {
        "1sg": "mostos",
        "1pl": "mostamies",
        "2sg": "mosties",
        "2pl": "mostaties",
        "3sg": "mostas",
        "3pl": "mostas"
      },
      "past": {
        "1sg": "modos",
        "1pl": "modāmies",
        "2sg": "modies",
        "2pl": "modāties",
        "3sg": "modās",
        "3pl": "modās"
      },
      "future": {
        "1sg": "modīšos",
        "1pl": "modīsimies",
        "2sg": "modīsies",
        "2pl": "modīsieties",
        "3sg": "modīsies",
        "3pl": "modīsies"
      }
    }
  },
  {
    "table_number": 91,
    "voice": "Darāmā kārta",
    "infinitive": "nākt",
    "present_3sg": "nāk",
    "past_3sg": "nāca",
    "forms": {
      "present": {
        "1sg": "nāku",
        "1pl": "nākam",
        "2sg": "nāc",
        "2pl": "nākat",
        "3sg": "nāk",
        "3pl": "nāk"
      },
      "past": {
        "1sg": "nācu",
        "1pl": "nācām",
        "2sg": "nāci",
        "2pl": "nācāt",
        "3sg": "nāca",
        "3pl": "nāca"
      },
      "future": {
        "1sg": "nākšu",
        "1pl": "nāksim",
        "2sg": "nāksi",
        "2pl": "nāksiet",
        "3sg": "nāks",
        "3pl": "nāks"
      }
    }
  },
  {
    "table_number": 92,
    "voice": "Darāmā kārta",
    "infinitive": "nākties",
    "present_3sg": "nākas",
    "past_3sg": "nācās",
    "forms": {
      "present": {
        "1sg": "—",
        "1pl": "—",
        "2sg": "—",
        "2pl": "—",
        "3sg": "nākas",
        "3pl": "nākas"
      },
      "past": {
        "1sg": "—",
        "1pl": "—",
        "2sg": "—",
        "2pl": "—",
        "3sg": "nācās",
        "3pl": "nācās"
      },
      "future": {
        "1sg": "—",
        "1pl": "—",
        "2sg": "—",
        "2pl": "—",
        "3sg": "nāksies",
        "3pl": "nāksies"
      }
    }
  },
  {
    "table_number": 93,
    "voice": "Darāmā kārta",
    "infinitive": "nest",
    "present_3sg": "nes",
    "past_3sg": "nesa",
    "forms": {
      "present": {
        "1sg": "ne̹su",
        "1pl": "ne̹sam",
        "2sg": "nes",
        "2pl": "ne̹sat",
        "3sg": "ne̹s",
        "3pl": "ne̹s"
      },
      "past": {
        "1sg": "nesu",
        "1pl": "nesām",
        "2sg": "nesi",
        "2pl": "nesāt",
        "3sg": "nesa",
        "3pl": "nesa"
      },
      "future": {
        "1sg": "nesīšu",
        "1pl": "nesīsim",
        "2sg": "nesīsi",
        "2pl": "nesīsiet",
        "3sg": "nesīs",
        "3pl": "nesīs"
      }
    }
  },
  {
    "table_number": 94,
    "voice": "Darāmā kārta",
    "infinitive": "nīst",
    "present_3sg": "nīst",
    "past_3sg": "nīda",
    "forms": {
      "present": {
        "1sg": "nīstu",
        "1pl": "nīstam",
        "2sg": "nīsti",
        "2pl": "nīstat",
        "3sg": "nīst",
        "3pl": "nīst"
      },
      "past": {
        "1sg": "nīdu",
        "1pl": "nīdām",
        "2sg": "nīdi",
        "2pl": "nīdāt",
        "3sg": "nīda",
        "3pl": "nīda"
      },
      "future": {
        "1sg": "nīdīšu",
        "1pl": "nīdīsim",
        "2sg": "nīdīsi",
        "2pl": "nīdīsiet",
        "3sg": "nīdīs",
        "3pl": "nīdīs"
      }
    }
  },
  {
    "table_number": 95,
    "voice": "Darāmā kārta",
    "infinitive": "ņemt",
    "present_3sg": "ņem",
    "past_3sg": "ņēma",
    "forms": {
      "present": {
        "1sg": "ņe̹mu",
        "1pl": "ņe̹mam",
        "2sg": "ņem",
        "2pl": "ņe̹mat",
        "3sg": "ņe̹m",
        "3pl": "ņe̹m"
      },
      "past": {
        "1sg": "ņēmu",
        "1pl": "ņēmām",
        "2sg": "ņēmi",
        "2pl": "ņēmāt",
        "3sg": "ņēma",
        "3pl": "ņēma"
      },
      "future": {
        "1sg": "ņemšu",
        "1pl": "ņemsim",
        "2sg": "ņemsi",
        "2pl": "ņemsiet",
        "3sg": "ņems",
        "3pl": "ņems"
      }
    }
  },
  {
    "table_number": 96,
    "voice": "Darāmā kārta",
    "infinitive": "patikt",
    "present_3sg": "patīk",
    "past_3sg": "patika",
    "forms": {
      "present": {
        "1sg": "patīku",
        "1pl": "patīkam",
        "2sg": "patīc",
        "2pl": "patīkat",
        "3sg": "patīk",
        "3pl": "patīk"
      },
      "past": {
        "1sg": "patiku",
        "1pl": "patikām",
        "2sg": "patiki",
        "2pl": "patikāt",
        "3sg": "patika",
        "3pl": "patika"
      },
      "future": {
        "1sg": "patikšu",
        "1pl": "patiksim",
        "2sg": "patiksi",
        "2pl": "patiksiet",
        "3sg": "patiks",
        "3pl": "patiks"
      }
    }
  },
  {
    "table_number": 97,
    "voice": "Darāmā kārta",
    "infinitive": "pazīt",
    "present_3sg": "pazīst",
    "past_3sg": "pazina",
    "forms": {
      "present": {
        "1sg": "pazīstu",
        "1pl": "pazīstam",
        "2sg": "pazīsti",
        "2pl": "pazīstat",
        "3sg": "pazīst",
        "3pl": "pazīst"
      },
      "past": {
        "1sg": "pazinu",
        "1pl": "pazinām",
        "2sg": "pazini",
        "2pl": "pazināt",
        "3sg": "pazina",
        "3pl": "pazina"
      },
      "future": {
        "1sg": "pazīšu",
        "1pl": "pazīsim",
        "2sg": "pazīsi",
        "2pl": "pazīsiet",
        "3sg": "pazīs",
        "3pl": "pazīs"
      }
    }
  },
  {
    "table_number": 98,
    "voice": "Darāmā kārta",
    "infinitive": "pārvērsties",
    "present_3sg": "pārvēršas",
    "past_3sg": "pārvērtās",
    "forms": {
      "present": {
        "1sg": "pārvēršos",
        "1pl": "pārvēršamies",
        "2sg": "pārvērties",
        "2pl": "pārvēršaties",
        "3sg": "pārvēršas",
        "3pl": "pārvēršas"
      },
      "past": {
        "1sg": "pārvērtos",
        "1pl": "pārvērtāmies",
        "2sg": "pārvērties",
        "2pl": "pārvērtāties",
        "3sg": "pārvērtās",
        "3pl": "pārvērtās"
      },
      "future": {
        "1sg": "pārvērtīšos",
        "1pl": "pārvērtīsimies",
        "2sg": "pārvērtīsies",
        "2pl": "pārvērtīsieties",
        "3sg": "pārvērtīsies",
        "3pl": "pārvērtīsies"
      }
    }
  },
  {
    "table_number": 99,
    "voice": "Darāmā kārta",
    "infinitive": "pirkt",
    "present_3sg": "pērk",
    "past_3sg": "pirka",
    "forms": {
      "present": {
        "1sg": "prku",
        "1pl": "prkam",
        "2sg": "pērc",
        "2pl": "prkat",
        "3sg": "prk",
        "3pl": "prk"
      },
      "past": {
        "1sg": "pirku",
        "1pl": "pirkām",
        "2sg": "pirki",
        "2pl": "pirkāt",
        "3sg": "pirka",
        "3pl": "pirka"
      },
      "future": {
        "1sg": "pirkšu",
        "1pl": "pirksim",
        "2sg": "pirksi",
        "2pl": "pirksiet",
        "3sg": "pirks",
        "3pl": "pirks"
      }
    }
  },
  {
    "table_number": 100,
    "voice": "Darāmā kārta",
    "infinitive": "pīt",
    "present_3sg": "pin",
    "past_3sg": "pina",
    "forms": {
      "present": {
        "1sg": "pinu",
        "1pl": "pinam",
        "2sg": "pin",
        "2pl": "pinat",
        "3sg": "pin",
        "3pl": "pin"
      },
      "past": {
        "1sg": "pinu",
        "1pl": "pinām",
        "2sg": "pini",
        "2pl": "pināt",
        "3sg": "pina",
        "3pl": "pina"
      },
      "future": {
        "1sg": "pīšu",
        "1pl": "pīsim",
        "2sg": "pīsi",
        "2pl": "pīsiet",
        "3sg": "pīs",
        "3pl": "pīs"
      }
    }
  },
  {
    "table_number": 101,
    "voice": "Darāmā kārta",
    "infinitive": "plest",
    "present_3sg": "pleš",
    "past_3sg": "pleta",
    "forms": {
      "present": {
        "1sg": "plešu",
        "1pl": "plešam",
        "2sg": "plet",
        "2pl": "plešat",
        "3sg": "pleš",
        "3pl": "pleš"
      },
      "past": {
        "1sg": "pletu",
        "1pl": "pletām",
        "2sg": "pleti",
        "2pl": "pletāt",
        "3sg": "pleta",
        "3pl": "pleta"
      },
      "future": {
        "1sg": "pletīšu",
        "1pl": "pletīsim",
        "2sg": "pletīsi",
        "2pl": "pletīsiet",
        "3sg": "pletīs",
        "3pl": "pletīs"
      }
    }
  },
  {
    "table_number": 102,
    "voice": "Darāmā kārta",
    "infinitive": "plēst",
    "present_3sg": "plēš",
    "past_3sg": "plēsa",
    "forms": {
      "present": {
        "1sg": "plēšu",
        "1pl": "plēšam",
        "2sg": "plēs",
        "2pl": "plēšat",
        "3sg": "plēš",
        "3pl": "plēš"
      },
      "past": {
        "1sg": "plēsu",
        "1pl": "plēsām",
        "2sg": "plēsi",
        "2pl": "plēsāt",
        "3sg": "plēsa",
        "3pl": "plēsa"
      },
      "future": {
        "1sg": "plēsīšu",
        "1pl": "plēsīsim",
        "2sg": "plēsīsi",
        "2pl": "plēsīsiet",
        "3sg": "plēsīs",
        "3pl": "plēsīs"
      }
    }
  },
  {
    "table_number": 103,
    "voice": "Darāmā kārta",
    "infinitive": "plesties",
    "present_3sg": "plešas",
    "past_3sg": "pletās",
    "forms": {
      "present": {
        "1sg": "plešos",
        "1pl": "plešamies",
        "2sg": "pleties",
        "2pl": "plešaties",
        "3sg": "plešas",
        "3pl": "plešas"
      },
      "past": {
        "1sg": "pletos",
        "1pl": "pletāmies",
        "2sg": "pleties",
        "2pl": "pletāties",
        "3sg": "pletās",
        "3pl": "pletās"
      },
      "future": {
        "1sg": "pletīšos",
        "1pl": "pletīsimies",
        "2sg": "pletīsies",
        "2pl": "pletīsieties",
        "3sg": "pletīsies",
        "3pl": "pletīsies"
      }
    }
  },
  {
    "table_number": 104,
    "voice": "Darāmā kārta",
    "infinitive": "plīst",
    "present_3sg": "plīst",
    "past_3sg": "plīsa",
    "forms": {
      "present": {
        "1sg": "plīstu",
        "1pl": "plīstam",
        "2sg": "plīsti",
        "2pl": "plīstat",
        "3sg": "plīst",
        "3pl": "plīst"
      },
      "past": {
        "1sg": "plīsu",
        "1pl": "plīsām",
        "2sg": "plīsi",
        "2pl": "plīsāt",
        "3sg": "plīsa",
        "3pl": "plīsa"
      },
      "future": {
        "1sg": "plīsīšu",
        "1pl": "plīsīsim",
        "2sg": "plīsīsi",
        "2pl": "plīsīsiet",
        "3sg": "plīsīs",
        "3pl": "plīsīs"
      }
    }
  },
  {
    "table_number": 105,
    "voice": "Darāmā kārta",
    "infinitive": "plīties",
    "present_3sg": "plijas",
    "past_3sg": "plijās",
    "forms": {
      "present": {
        "1sg": "plijos",
        "1pl": "plijamies",
        "2sg": "plijies",
        "2pl": "plijaties",
        "3sg": "plijas",
        "3pl": "plijas"
      },
      "past": {
        "1sg": "plijos",
        "1pl": "plijāmies",
        "2sg": "plijies",
        "2pl": "plijāties",
        "3sg": "plijās",
        "3pl": "plijās"
      },
      "future": {
        "1sg": "plīšos",
        "1pl": "plīsimies",
        "2sg": "plīsies",
        "2pl": "plīsieties",
        "3sg": "plīsies",
        "3pl": "plīsies"
      }
    }
  },
  {
    "table_number": 106,
    "voice": "Darāmā kārta",
    "infinitive": "post",
    "present_3sg": "poš",
    "past_3sg": "posa",
    "forms": {
      "present": {
        "1sg": "pošu",
        "1pl": "pošam",
        "2sg": "pos",
        "2pl": "pošat",
        "3sg": "poš",
        "3pl": "poš"
      },
      "past": {
        "1sg": "posu",
        "1pl": "posām",
        "2sg": "posi",
        "2pl": "posāt",
        "3sg": "posa",
        "3pl": "posa"
      },
      "future": {
        "1sg": "posīšu",
        "1pl": "posīsim",
        "2sg": "posīsi",
        "2pl": "posīsiet",
        "3sg": "posīs",
        "3pl": "posīs"
      }
    }
  },
  {
    "table_number": 107,
    "voice": "Darāmā kārta",
    "infinitive": "posties",
    "present_3sg": "pošas",
    "past_3sg": "posās",
    "forms": {
      "present": {
        "1sg": "pošos",
        "1pl": "pošamies",
        "2sg": "posies",
        "2pl": "pošaties",
        "3sg": "pošas",
        "3pl": "pošas"
      },
      "past": {
        "1sg": "posos",
        "1pl": "posāmies",
        "2sg": "posies",
        "2pl": "posāties",
        "3sg": "posās",
        "3pl": "posās"
      },
      "future": {
        "1sg": "posīšos",
        "1pl": "posīsimies",
        "2sg": "posīsies",
        "2pl": "posīsieties",
        "3sg": "posīsies",
        "3pl": "posīsies"
      }
    }
  },
  {
    "table_number": 108,
    "voice": "Darāmā kārta",
    "infinitive": "prast",
    "present_3sg": "prot",
    "past_3sg": "prata",
    "forms": {
      "present": {
        "1sg": "protu",
        "1pl": "protam",
        "2sg": "proti",
        "2pl": "protat",
        "3sg": "prot",
        "3pl": "prot"
      },
      "past": {
        "1sg": "pratu",
        "1pl": "pratām",
        "2sg": "prati",
        "2pl": "pratāt",
        "3sg": "prata",
        "3pl": "prata"
      },
      "future": {
        "1sg": "pratīšu",
        "1pl": "pratīsim",
        "2sg": "pratīsi",
        "2pl": "pratīsiet",
        "3sg": "pratīs",
        "3pl": "pratīs"
      }
    }
  },
  {
    "table_number": 109,
    "voice": "Darāmā kārta",
    "infinitive": "pūst",
    "present_3sg": "pūš",
    "past_3sg": "pūta",
    "forms": {
      "present": {
        "1sg": "pūšu",
        "1pl": "pūšam",
        "2sg": "pūt",
        "2pl": "pūšat",
        "3sg": "pūš",
        "3pl": "pūš"
      },
      "past": {
        "1sg": "pūtu",
        "1pl": "pūtām",
        "2sg": "pūti",
        "2pl": "pūtāt",
        "3sg": "pūta",
        "3pl": "pūta"
      },
      "future": {
        "1sg": "pūtīšu",
        "1pl": "pūtīsim",
        "2sg": "pūtīsi",
        "2pl": "pūtīsiet",
        "3sg": "pūtīs",
        "3pl": "pūtīs"
      }
    }
  },
  {
    "table_number": 110,
    "voice": "Darāmā kārta",
    "infinitive": "pūsties",
    "present_3sg": "pūšas",
    "past_3sg": "pūtās",
    "forms": {
      "present": {
        "1sg": "pūšos",
        "1pl": "pūšamies",
        "2sg": "pūties",
        "2pl": "pūšaties",
        "3sg": "pūšas",
        "3pl": "pūšas"
      },
      "past": {
        "1sg": "pūtos",
        "1pl": "pūtāmies",
        "2sg": "pūties",
        "2pl": "pūtāties",
        "3sg": "pūtās",
        "3pl": "pūtās"
      },
      "future": {
        "1sg": "pūtīšos",
        "1pl": "pūtīsimies",
        "2sg": "pūtīsies",
        "2pl": "pūtīsieties",
        "3sg": "pūtīsies",
        "3pl": "pūtīsies"
      }
    }
  },
  {
    "table_number": 111,
    "voice": "Darāmā kārta",
    "infinitive": "rakt",
    "present_3sg": "rok",
    "past_3sg": "raka",
    "forms": {
      "present": {
        "1sg": "roku",
        "1pl": "rokam",
        "2sg": "roc",
        "2pl": "rokat",
        "3sg": "rok",
        "3pl": "rok"
      },
      "past": {
        "1sg": "raku",
        "1pl": "rakām",
        "2sg": "raki",
        "2pl": "rakāt",
        "3sg": "raka",
        "3pl": "raka"
      },
      "future": {
        "1sg": "rakšu",
        "1pl": "raksim",
        "2sg": "raksi",
        "2pl": "raksiet",
        "3sg": "raks",
        "3pl": "raks"
      }
    }
  },
  {
    "table_number": 112,
    "voice": "Darāmā kārta",
    "infinitive": "rasties",
    "present_3sg": "rodas",
    "past_3sg": "radās",
    "forms": {
      "present": {
        "1sg": "rodos",
        "1pl": "rodamies",
        "2sg": "rodies",
        "2pl": "rodaties",
        "3sg": "rodas",
        "3pl": "rodas"
      },
      "past": {
        "1sg": "rados",
        "1pl": "radāmies",
        "2sg": "radies",
        "2pl": "radāties",
        "3sg": "radās",
        "3pl": "radās"
      },
      "future": {
        "1sg": "radīšos",
        "1pl": "radīsimies",
        "2sg": "radīsies",
        "2pl": "radīsieties",
        "3sg": "radīsies",
        "3pl": "radīsies"
      }
    }
  },
  {
    "table_number": 113,
    "voice": "Darāmā kārta",
    "infinitive": "rīt",
    "present_3sg": "rij",
    "past_3sg": "rija",
    "forms": {
      "present": {
        "1sg": "riju",
        "1pl": "rijam",
        "2sg": "rij",
        "2pl": "rijat",
        "3sg": "rij",
        "3pl": "rij"
      },
      "past": {
        "1sg": "riju",
        "1pl": "rijām",
        "2sg": "riji",
        "2pl": "rijāt",
        "3sg": "rija",
        "3pl": "rija"
      },
      "future": {
        "1sg": "rīšu",
        "1pl": "rīsim",
        "2sg": "rīsi",
        "2pl": "rīsiet",
        "3sg": "rīs",
        "3pl": "rīs"
      }
    }
  },
  {
    "table_number": 114,
    "voice": "Darāmā kārta",
    "infinitive": "sākt",
    "present_3sg": "sāk",
    "past_3sg": "sāka",
    "forms": {
      "present": {
        "1sg": "sāku",
        "1pl": "sākam",
        "2sg": "sāc",
        "2pl": "sākat",
        "3sg": "sāk",
        "3pl": "sāk"
      },
      "past": {
        "1sg": "sāku",
        "1pl": "sākām",
        "2sg": "sāki",
        "2pl": "sākāt",
        "3sg": "sāka",
        "3pl": "sāka"
      },
      "future": {
        "1sg": "sākšu",
        "1pl": "sāksim",
        "2sg": "sāksi",
        "2pl": "sāksiet",
        "3sg": "sāks",
        "3pl": "sāks"
      }
    }
  },
  {
    "table_number": 115,
    "voice": "Darāmā kārta",
    "infinitive": "sākties",
    "present_3sg": "sākas",
    "past_3sg": "sākās",
    "forms": {
      "present": {
        "1sg": "sākos",
        "1pl": "sākamies",
        "2sg": "sācies",
        "2pl": "sākaties",
        "3sg": "sākas",
        "3pl": "sākas"
      },
      "past": {
        "1sg": "sākos",
        "1pl": "sākāmies",
        "2sg": "sākies",
        "2pl": "sākāties",
        "3sg": "sākās",
        "3pl": "sākās"
      },
      "future": {
        "1sg": "sākšos",
        "1pl": "sāksimies",
        "2sg": "sāksies",
        "2pl": "sāksieties",
        "3sg": "sāksies",
        "3pl": "sāksies"
      }
    }
  },
  {
    "table_number": 116,
    "voice": "Darāmā kārta",
    "infinitive": "salt",
    "present_3sg": "salst",
    "past_3sg": "sala",
    "forms": {
      "present": {
        "1sg": "salstu",
        "1pl": "salstam",
        "2sg": "salsti",
        "2pl": "salstat",
        "3sg": "salst",
        "3pl": "salst"
      },
      "past": {
        "1sg": "salu",
        "1pl": "salām",
        "2sg": "sali",
        "2pl": "salāt",
        "3sg": "sala",
        "3pl": "sala"
      },
      "future": {
        "1sg": "salšu",
        "1pl": "salsim",
        "2sg": "salsi",
        "2pl": "salsiet",
        "3sg": "sals",
        "3pl": "sals"
      }
    }
  },
  {
    "table_number": 117,
    "voice": "Darāmā kārta",
    "infinitive": "segt",
    "present_3sg": "sedz",
    "past_3sg": "sedza",
    "forms": {
      "present": {
        "1sg": "se̹dzu",
        "1pl": "se̹dzam",
        "2sg": "sedz",
        "2pl": "se̹dzat",
        "3sg": "se̹dz",
        "3pl": "se̹dz"
      },
      "past": {
        "1sg": "sedzu",
        "1pl": "sedzām",
        "2sg": "sedzi",
        "2pl": "sedzāt",
        "3sg": "sedza",
        "3pl": "sedza"
      },
      "future": {
        "1sg": "segšu",
        "1pl": "segsim",
        "2sg": "segsi",
        "2pl": "segsiet",
        "3sg": "segs",
        "3pl": "segs"
      }
    }
  },
  {
    "table_number": 118,
    "voice": "Darāmā kārta",
    "infinitive": "segties",
    "present_3sg": "sedzas",
    "past_3sg": "sedzās",
    "forms": {
      "present": {
        "1sg": "se̹dzos",
        "1pl": "se̹dzamies",
        "2sg": "sedzies",
        "2pl": "se̹dzaties",
        "3sg": "se̹dzas",
        "3pl": "se̹dzas"
      },
      "past": {
        "1sg": "sedzos",
        "1pl": "sedzāmies",
        "2sg": "sedzies",
        "2pl": "sedzāties",
        "3sg": "sedzās",
        "3pl": "sedzās"
      },
      "future": {
        "1sg": "segšos",
        "1pl": "segsimies",
        "2sg": "segsies",
        "2pl": "segsieties",
        "3sg": "segsies",
        "3pl": "segsies"
      }
    }
  },
  {
    "table_number": 119,
    "voice": "Darāmā kārta",
    "infinitive": "sist",
    "present_3sg": "sit",
    "past_3sg": "sita",
    "forms": {
      "present": {
        "1sg": "situ",
        "1pl": "sitam",
        "2sg": "sit",
        "2pl": "sitat",
        "3sg": "sit",
        "3pl": "sit"
      },
      "past": {
        "1sg": "situ",
        "1pl": "sitām",
        "2sg": "siti",
        "2pl": "sitāt",
        "3sg": "sita",
        "3pl": "sita"
      },
      "future": {
        "1sg": "sitīšu",
        "1pl": "sitīsim",
        "2sg": "sitīsi",
        "2pl": "sitīsiet",
        "3sg": "sitīs",
        "3pl": "sitīs"
      }
    }
  },
  {
    "table_number": 120,
    "voice": "Darāmā kārta",
    "infinitive": "skriet",
    "present_3sg": "skrien",
    "past_3sg": "skrēja",
    "forms": {
      "present": {
        "1sg": "skrienu",
        "1pl": "skrienam",
        "2sg": "skrien",
        "2pl": "skrienat",
        "3sg": "skrien",
        "3pl": "skrien"
      },
      "past": {
        "1sg": "skrēju",
        "1pl": "skrējām",
        "2sg": "skrēji",
        "2pl": "skrējāt",
        "3sg": "skrēja",
        "3pl": "skrēja"
      },
      "future": {
        "1sg": "skriešu",
        "1pl": "skriesim",
        "2sg": "skriesi",
        "2pl": "skriesiet",
        "3sg": "skries",
        "3pl": "skries"
      }
    }
  },
  {
    "table_number": 121,
    "voice": "Darāmā kārta",
    "infinitive": "slēgt",
    "present_3sg": "slēdz",
    "past_3sg": "slēdza",
    "forms": {
      "present": {
        "1sg": "sldzu",
        "1pl": "sldzam",
        "2sg": "slēdz",
        "2pl": "sldzat",
        "3sg": "sldz",
        "3pl": "sldz"
      },
      "past": {
        "1sg": "slēdzu",
        "1pl": "slēdzām",
        "2sg": "slēdzi",
        "2pl": "slēdzāt",
        "3sg": "slēdza",
        "3pl": "slēdza"
      },
      "future": {
        "1sg": "slēgšu",
        "1pl": "slēgsim",
        "2sg": "slēgsi",
        "2pl": "slēgsiet",
        "3sg": "slēgs",
        "3pl": "slēgs"
      }
    }
  },
  {
    "table_number": 122,
    "voice": "Darāmā kārta",
    "infinitive": "slēgties",
    "present_3sg": "slēdzas",
    "past_3sg": "slēdzās",
    "forms": {
      "present": {
        "1sg": "sldzos",
        "1pl": "sldzamies",
        "2sg": "slēdzies",
        "2pl": "sldzaties",
        "3sg": "sldzas",
        "3pl": "sldzas"
      },
      "past": {
        "1sg": "slēdzos",
        "1pl": "slēdzāmies",
        "2sg": "slēdzies",
        "2pl": "slēdzāties",
        "3sg": "slēdzās",
        "3pl": "slēdzās"
      },
      "future": {
        "1sg": "slēgšos",
        "1pl": "slēgsimies",
        "2sg": "slēgsies",
        "2pl": "slēgsieties",
        "3sg": "slēgsies",
        "3pl": "slēgsies"
      }
    }
  },
  {
    "table_number": 123,
    "voice": "Darāmā kārta",
    "infinitive": "slēpt",
    "present_3sg": "slēpj",
    "past_3sg": "slēpa",
    "forms": {
      "present": {
        "1sg": "slēpju",
        "1pl": "slēpjam",
        "2sg": "slēp",
        "2pl": "slēpjat",
        "3sg": "slēpj",
        "3pl": "slēpj"
      },
      "past": {
        "1sg": "slēpu",
        "1pl": "slēpām",
        "2sg": "slēpi",
        "2pl": "slēpāt",
        "3sg": "slēpa",
        "3pl": "slēpa"
      },
      "future": {
        "1sg": "slēpšu",
        "1pl": "slēpsim",
        "2sg": "slēpsi",
        "2pl": "slēpsiet",
        "3sg": "slēps",
        "3pl": "slēps"
      }
    }
  },
  {
    "table_number": 124,
    "voice": "Darāmā kārta",
    "infinitive": "slēpties",
    "present_3sg": "slēpjas",
    "past_3sg": "slēpās",
    "forms": {
      "present": {
        "1sg": "slēpjos",
        "1pl": "slēpjamies",
        "2sg": "slēpies",
        "2pl": "slēpjaties",
        "3sg": "slēpjas",
        "3pl": "slēpjas"
      },
      "past": {
        "1sg": "slēpos",
        "1pl": "slēpāmies",
        "2sg": "slēpies",
        "2pl": "slēpāties",
        "3sg": "slēpās",
        "3pl": "slēpās"
      },
      "future": {
        "1sg": "slēpšos",
        "1pl": "slēpsimies",
        "2sg": "slēpsies",
        "2pl": "slēpsieties",
        "3sg": "slēpsies",
        "3pl": "slēpsies"
      }
    }
  },
  {
    "table_number": 125,
    "voice": "Darāmā kārta",
    "infinitive": "smieties",
    "present_3sg": "smejas",
    "past_3sg": "smējās",
    "forms": {
      "present": {
        "1sg": "smejos",
        "1pl": "smejamies",
        "2sg": "smejies",
        "2pl": "smejaties",
        "3sg": "smejas",
        "3pl": "smejas"
      },
      "past": {
        "1sg": "smējos",
        "1pl": "smējāmies",
        "2sg": "smējies",
        "2pl": "smējāties",
        "3sg": "smējās",
        "3pl": "smējās"
      },
      "future": {
        "1sg": "smiešos",
        "1pl": "smiesimies",
        "2sg": "smiesies",
        "2pl": "smiesieties",
        "3sg": "smiesies",
        "3pl": "smiesies"
      }
    }
  },
  {
    "table_number": 126,
    "voice": "Darāmā kārta",
    "infinitive": "spēt",
    "present_3sg": "spēj",
    "past_3sg": "spēja",
    "forms": {
      "present": {
        "1sg": "spēju",
        "1pl": "spējam",
        "2sg": "spēj",
        "2pl": "spējat",
        "3sg": "spēj",
        "3pl": "spēj"
      },
      "past": {
        "1sg": "spēju",
        "1pl": "spējām",
        "2sg": "spēji",
        "2pl": "spējāt",
        "3sg": "spēja",
        "3pl": "spēja"
      },
      "future": {
        "1sg": "spēšu",
        "1pl": "spēsim",
        "2sg": "spēsi",
        "2pl": "spēsiet",
        "3sg": "spēs",
        "3pl": "spēs"
      }
    }
  },
  {
    "table_number": 127,
    "voice": "Darāmā kārta",
    "infinitive": "stumt",
    "present_3sg": "stumj",
    "past_3sg": "stūma",
    "forms": {
      "present": {
        "1sg": "stumju",
        "1pl": "stumjam",
        "2sg": "stum",
        "2pl": "stumjat",
        "3sg": "stumj",
        "3pl": "stumj"
      },
      "past": {
        "1sg": "stūmu",
        "1pl": "stūmām",
        "2sg": "stūmi",
        "2pl": "stūmāt",
        "3sg": "stūma",
        "3pl": "stūma"
      },
      "future": {
        "1sg": "stumšu",
        "1pl": "stumsim",
        "2sg": "stumsi",
        "2pl": "stumsiet",
        "3sg": "stums",
        "3pl": "stums"
      }
    }
  },
  {
    "table_number": 128,
    "voice": "Darāmā kārta",
    "infinitive": "svērt",
    "present_3sg": "sver",
    "past_3sg": "svēra",
    "forms": {
      "present": {
        "1sg": "sveru",
        "1pl": "sveram",
        "2sg": "sver",
        "2pl": "sverat",
        "3sg": "sver",
        "3pl": "sver"
      },
      "past": {
        "1sg": "svēru",
        "1pl": "svērām",
        "2sg": "svēri",
        "2pl": "svērāt",
        "3sg": "svēra",
        "3pl": "svēra"
      },
      "future": {
        "1sg": "svēršu",
        "1pl": "svērsim",
        "2sg": "svērsi",
        "2pl": "svērsiet",
        "3sg": "svērs",
        "3pl": "svērs"
      }
    }
  },
  {
    "table_number": 129,
    "voice": "Darāmā kārta",
    "infinitive": "svērt",
    "present_3sg": "sver",
    "past_3sg": "svēra",
    "forms": {
      "present": {
        "1sg": "sve̹ru",
        "1pl": "sve̹ram",
        "2sg": "sver",
        "2pl": "sve̹rat",
        "3sg": "sve̹r",
        "3pl": "sve̹r"
      },
      "past": {
        "1sg": "svēru",
        "1pl": "svērām",
        "2sg": "svēri",
        "2pl": "svērāt",
        "3sg": "svēra",
        "3pl": "svēra"
      },
      "future": {
        "1sg": "svēršu",
        "1pl": "svērsim",
        "2sg": "svērsi",
        "2pl": "svērsiet",
        "3sg": "svērs",
        "3pl": "svērs"
      }
    }
  },
  {
    "table_number": 130,
    "voice": "Darāmā kārta",
    "infinitive": "svērties",
    "present_3sg": "sveras",
    "past_3sg": "svērās",
    "forms": {
      "present": {
        "1sg": "sve̹ros",
        "1pl": "sve̹ramies",
        "2sg": "sveries",
        "2pl": "sve̹raties",
        "3sg": "sve̹ras",
        "3pl": "sve̹ras"
      },
      "past": {
        "1sg": "svēros",
        "1pl": "svērāmies",
        "2sg": "svēries",
        "2pl": "svērāties",
        "3sg": "svērās",
        "3pl": "svērās"
      },
      "future": {
        "1sg": "svēršos",
        "1pl": "svērsimies",
        "2sg": "svērsies",
        "2pl": "svērsieties",
        "3sg": "svērsies",
        "3pl": "svērsies"
      }
    }
  },
  {
    "table_number": 131,
    "voice": "Darāmā kārta",
    "infinitive": "šķērst",
    "present_3sg": "šķērž",
    "past_3sg": "šķērda",
    "forms": {
      "present": {
        "1sg": "šķēržu",
        "1pl": "šķēržam",
        "2sg": "šķērd",
        "2pl": "šķēržat",
        "3sg": "šķērž",
        "3pl": "šķērž"
      },
      "past": {
        "1sg": "šķērdu",
        "1pl": "šķērdām",
        "2sg": "šķērdi",
        "2pl": "šķērdāt",
        "3sg": "šķērda",
        "3pl": "šķērda"
      },
      "future": {
        "1sg": "šķērdīšu",
        "1pl": "šķērdīsim",
        "2sg": "šķērdīsi",
        "2pl": "šķērdīsiet",
        "3sg": "šķērdīs",
        "3pl": "šķērdīs"
      }
    }
  },
  {
    "table_number": 132,
    "voice": "Darāmā kārta",
    "infinitive": "šķirties",
    "present_3sg": "šķiras",
    "past_3sg": "šķīrās",
    "forms": {
      "present": {
        "1sg": "šķiros",
        "1pl": "šķiramies",
        "2sg": "šķiries",
        "2pl": "šķiraties",
        "3sg": "šķiras",
        "3pl": "šķiras"
      },
      "past": {
        "1sg": "šķīros",
        "1pl": "šķīrāmies",
        "2sg": "šķīries",
        "2pl": "šķīrāties",
        "3sg": "šķīrās",
        "3pl": "šķīrās"
      },
      "future": {
        "1sg": "šķiršos",
        "1pl": "šķirsimies",
        "2sg": "šķirsies",
        "2pl": "šķirsieties",
        "3sg": "šķirsies",
        "3pl": "šķirsies"
      }
    }
  },
  {
    "table_number": 133,
    "voice": "Darāmā kārta",
    "infinitive": "šķist",
    "present_3sg": "šķiet",
    "past_3sg": "šķita",
    "forms": {
      "present": {
        "1sg": "šķietu",
        "1pl": "šķietam",
        "2sg": "šķieti",
        "2pl": "šķietat",
        "3sg": "šķiet",
        "3pl": "šķiet"
      },
      "past": {
        "1sg": "šķitu",
        "1pl": "šķitām",
        "2sg": "šķiti",
        "2pl": "šķitāt",
        "3sg": "šķita",
        "3pl": "šķita"
      },
      "future": {
        "1sg": "šķitīšu",
        "1pl": "šķitīsim",
        "2sg": "šķitīsi",
        "2pl": "šķitīsiet",
        "3sg": "šķitīs",
        "3pl": "šķitīs"
      }
    }
  },
  {
    "table_number": 134,
    "voice": "Darāmā kārta",
    "infinitive": "šūt",
    "present_3sg": "šuj",
    "past_3sg": "šuva",
    "forms": {
      "present": {
        "1sg": "šuju",
        "1pl": "šujam",
        "2sg": "šuj",
        "2pl": "šujat",
        "3sg": "šuj",
        "3pl": "šuj"
      },
      "past": {
        "1sg": "šuvu",
        "1pl": "šuvām",
        "2sg": "šuvi",
        "2pl": "šuvāt",
        "3sg": "šuva",
        "3pl": "šuva"
      },
      "future": {
        "1sg": "šūšu",
        "1pl": "šūsim",
        "2sg": "šūsi",
        "2pl": "šūsiet",
        "3sg": "šūs",
        "3pl": "šūs"
      }
    }
  },
  {
    "table_number": 135,
    "voice": "Darāmā kārta",
    "infinitive": "tikt",
    "present_3sg": "tiek",
    "past_3sg": "tika",
    "forms": {
      "present": {
        "1sg": "tieku",
        "1pl": "tiekam",
        "2sg": "tiec",
        "2pl": "tiekat",
        "3sg": "tiek",
        "3pl": "tiek"
      },
      "past": {
        "1sg": "tiku",
        "1pl": "tikām",
        "2sg": "tiki",
        "2pl": "tikāt",
        "3sg": "tika",
        "3pl": "tika"
      },
      "future": {
        "1sg": "tikšu",
        "1pl": "tiksim",
        "2sg": "tiksi",
        "2pl": "tiksiet",
        "3sg": "tiks",
        "3pl": "tiks"
      }
    }
  },
  {
    "table_number": 136,
    "voice": "Darāmā kārta",
    "infinitive": "tikties",
    "present_3sg": "tiekas",
    "past_3sg": "tikās",
    "forms": {
      "present": {
        "1sg": "tiekos",
        "1pl": "tiekamies",
        "2sg": "tiecies",
        "2pl": "tiekaties",
        "3sg": "tiekas",
        "3pl": "tiekas"
      },
      "past": {
        "1sg": "tikos",
        "1pl": "tikāmies",
        "2sg": "tikies",
        "2pl": "tikāties",
        "3sg": "tikās",
        "3pl": "tikās"
      },
      "future": {
        "1sg": "tikšos",
        "1pl": "tiksimies",
        "2sg": "tiksies",
        "2pl": "tiksieties",
        "3sg": "tiksies",
        "3pl": "tiksies"
      }
    }
  },
  {
    "table_number": 137,
    "voice": "Darāmā kārta",
    "infinitive": "trenkt",
    "present_3sg": "trenc",
    "past_3sg": "trenca",
    "forms": {
      "present": {
        "1sg": "tre̹ncu",
        "1pl": "tre̹ncam",
        "2sg": "trenc",
        "2pl": "tre̹ncat",
        "3sg": "tre̹nc",
        "3pl": "tre̹nc"
      },
      "past": {
        "1sg": "trencu",
        "1pl": "trencām",
        "2sg": "trenci",
        "2pl": "trencāt",
        "3sg": "trenca",
        "3pl": "trenca"
      },
      "future": {
        "1sg": "trenkšu",
        "1pl": "trenksim",
        "2sg": "trenksi",
        "2pl": "trenksiet",
        "3sg": "trenks",
        "3pl": "trenks"
      }
    }
  },
  {
    "table_number": 138,
    "voice": "Darāmā kārta",
    "infinitive": "uzņemties",
    "present_3sg": "uzņemas",
    "past_3sg": "uzņēmās",
    "forms": {
      "present": {
        "1sg": "uzņe̹mos",
        "1pl": "uzņe̹mamies",
        "2sg": "uzņemies",
        "2pl": "uzņe̹maties",
        "3sg": "uzņe̹mas",
        "3pl": "uzņe̹mas"
      },
      "past": {
        "1sg": "uzņēmos",
        "1pl": "uzņēmāmies",
        "2sg": "uzņēmies",
        "2pl": "uzņēmāties",
        "3sg": "uzņēmās",
        "3pl": "uzņēmās"
      },
      "future": {
        "1sg": "uzņemšos",
        "1pl": "uzņemsimies",
        "2sg": "uzņemsies",
        "2pl": "uzņemsieties",
        "3sg": "uzņemsies",
        "3pl": "uzņemsies"
      }
    }
  },
  {
    "table_number": 139,
    "voice": "Darāmā kārta",
    "infinitive": "vest",
    "present_3sg": "ved",
    "past_3sg": "veda",
    "forms": {
      "present": {
        "1sg": "ve̹du",
        "1pl": "ve̹dam",
        "2sg": "ved",
        "2pl": "ve̹dat",
        "3sg": "ve̹d",
        "3pl": "ve̹d"
      },
      "past": {
        "1sg": "vedu",
        "1pl": "vedām",
        "2sg": "vedi",
        "2pl": "vedāt",
        "3sg": "veda",
        "3pl": "veda"
      },
      "future": {
        "1sg": "vedīšu",
        "1pl": "vedīsim",
        "2sg": "vedīsi",
        "2pl": "vedīsiet",
        "3sg": "vedīs",
        "3pl": "vedīs"
      }
    }
  },
  {
    "table_number": 140,
    "voice": "Darāmā kārta",
    "infinitive": "vilkt",
    "present_3sg": "velk",
    "past_3sg": "vilka",
    "forms": {
      "present": {
        "1sg": "ve̹lku",
        "1pl": "ve̹lkam",
        "2sg": "velc",
        "2pl": "ve̹lkat",
        "3sg": "ve̹lk",
        "3pl": "ve̹lk"
      },
      "past": {
        "1sg": "vilku",
        "1pl": "vilkām",
        "2sg": "vilki",
        "2pl": "vilkāt",
        "3sg": "vilka",
        "3pl": "vilka"
      },
      "future": {
        "1sg": "vilkšu",
        "1pl": "vilksim",
        "2sg": "vilksi",
        "2pl": "vilksiet",
        "3sg": "vilks",
        "3pl": "vilks"
      }
    }
  },
  {
    "table_number": 141,
    "voice": "Darāmā kārta",
    "infinitive": "zagt",
    "present_3sg": "zog",
    "past_3sg": "zaga",
    "forms": {
      "present": {
        "1sg": "zogu",
        "1pl": "zogam",
        "2sg": "zodz",
        "2pl": "zogat",
        "3sg": "zog",
        "3pl": "zog"
      },
      "past": {
        "1sg": "zagu",
        "1pl": "zagām",
        "2sg": "zagi",
        "2pl": "zagāt",
        "3sg": "zaga",
        "3pl": "zaga"
      },
      "future": {
        "1sg": "zagšu",
        "1pl": "zagsim",
        "2sg": "zagsi",
        "2pl": "zagsiet",
        "3sg": "zags",
        "3pl": "zags"
      }
    }
  },
  {
    "table_number": 142,
    "voice": "Darāmā kārta",
    "infinitive": "zust",
    "present_3sg": "zūd",
    "past_3sg": "zuda",
    "forms": {
      "present": {
        "1sg": "zūdu",
        "1pl": "zūdam",
        "2sg": "zūdi",
        "2pl": "zūdat",
        "3sg": "zūd",
        "3pl": "zūd"
      },
      "past": {
        "1sg": "zudu",
        "1pl": "zudām",
        "2sg": "zudi",
        "2pl": "zudāt",
        "3sg": "zuda",
        "3pl": "zuda"
      },
      "future": {
        "1sg": "zudīšu",
        "1pl": "zudīsim",
        "2sg": "zudīsi",
        "2pl": "zudīsiet",
        "3sg": "zudīs",
        "3pl": "zudīs"
      }
    }
  }
]